臺灣臺中地方法院刑事判決　　　　　　　95年度訴字第3498號
公　訴　人　臺灣臺中地方法院檢察署檢察官
被　　　告　庚○○
選任辯護人　鞠金蕾律師
被　　　告　己○○
　　　　　　　　　　（
選任辯護人
兼
義務辯護人　王通顯律師
被　　　告　寅○○
選任辯護人　劉照雄律師
被　　　告　劉得鑫
指定辯護人　本院公設辯護人　卯○○
被　　　告　曾志成
義務辯護人　方文律師
被　　　告　甲○○
　　　　　　　　　　（現另案於臺灣臺中監獄執行中）
　　　　　　丁○○
　　　　　　　　　　（現另案於臺灣臺中監獄執行中）
上　二　人
指定辯護人　本院公設辯護人　卯○○
上列被告等因加重強盜等案件，經檢察官提起公訴（九十五年度
偵字第一六○二、八○三四號），暨追加起訴及移送併辦（九十
五年度偵字第九○一○、一一二○○、一四五○九號，九十五年
度毒偵字第二四九六號），本院合併判決如下：
    主    文
庚○○共同以加害身體之事，恐嚇他人致生危害於安全，處有期
徒刑肆月，減為有期徒刑貳月；又意圖為自己不法之所有，結夥
三人以上，攜帶兇器，以強暴至使不能抗拒，而取他人之物，處
有期徒刑捌年；又連續意圖為自己不法之所有，結夥三人以上，
攜帶兇器，以強暴、脅迫至使不能抗拒，而取他人之物，處有期
徒刑拾貳年，扣案之烏茲玩具衝鋒槍壹枝（含彈匣壹個）、ＭＰ
４玩具衝鋒槍壹枝（含彈匣壹個）、電擊棒壹支、瓦斯鋼瓶貳個
、手銬貳副、伸縮警棍壹支，均沒收；又共同意圖勒贖而擄人，
處有期徒刑玖年；又未經許可，寄藏可發射子彈具有殺傷力之改
造手槍，處有期徒刑年貳月，併科罰金新臺幣拾萬元，罰金如
易服勞役，以新臺幣壹仟元折算壹日，扣案之仿WALTHER廠PPK/S
型半自動手槍所製造換發土造金屬槍管而成之改造手槍壹枝（槍
枝管制編號0000000000，含彈匣壹個）沒收；又連續
施用第一級毒品，處有期徒刑壹年，減為有期徒刑陸月，扣案之
第一級毒品海洛因拾包（合計淨重肆拾點柒伍公克，包裝重柒點
零玖公克），沒收銷燬之，扣案之海洛因殘渣袋肆拾個、空夾鏈
袋貳拾壹包、葡萄糖貳包、葡萄糖壹罐、油壓鑄模機壹臺、貴夫
人食品調製機壹臺、電子磅秤壹臺、藥鏟壹支，均沒收；又連續
施用第二級毒品，處有期徒刑陸月，減為有期徒刑月，扣案之
第二級毒品甲基安非他命貳包（含袋重分別為壹點壹公克、零點
捌公克）沒收銷燬之，扣案之玻璃球壹個、電子磅秤壹臺、藥鏟
壹支，均沒收。應執行有期徒刑貳拾年，併科罰金新臺幣拾萬元
，罰金如易服勞役，以新臺幣壹仟元折算壹日，扣案之第一級毒
品海洛因拾包（合計淨重肆拾點柒伍公克，包裝重柒點零玖公克
）、第二級毒品甲基安非他命貳包（含袋重分別為壹點壹公克、
零點捌公克），均沒收銷燬之，扣案之烏茲玩具衝鋒槍壹枝（含
彈匣壹個）、ＭＰ４玩具衝鋒槍壹枝（含彈匣壹個）、電擊棒壹
支、瓦斯鋼瓶貳個、手銬貳副、伸縮警棍壹支、仿WALTHER廠PPK
/S型半自動手槍所製造換發土造金屬槍管而成之改造手槍壹枝（
槍枝管制編號0000000000，含彈匣壹個）、海洛因殘
渣袋肆拾個、空夾鏈袋貳拾壹包、葡萄糖貳包、葡萄糖壹罐、油
壓鑄模機壹臺、貴夫人食品調製機壹臺、電子磅秤壹臺、藥鏟壹
支、玻璃球壹個，均沒收。
己○○意圖為自己不法之所有，結夥三人以上，攜帶兇器，以強
暴至使不能抗拒，而取他人之物，累犯，處有期徒刑柒年拾月；
又連續意圖為自己不法之所有，結夥三人以上，攜帶兇器，以強
暴、脅迫至使不能抗拒，而取他人之物，累犯，處有期徒刑拾壹
年，扣案之烏茲玩具衝鋒槍壹枝（含彈匣壹個）、ＭＰ４玩具衝
鋒槍壹枝（含彈匣壹個）、電擊棒壹支、瓦斯鋼瓶貳個、手銬貳
副、伸縮警棍壹支，均沒收；又共同意圖勒贖而擄人，累犯，處
有期徒刑捌年拾月。應執行有期徒刑拾捌年，扣案之烏茲玩具衝
鋒槍壹枝（含彈匣壹個）、ＭＰ４玩具衝鋒槍壹枝（含彈匣壹個
）、電擊棒壹支、瓦斯鋼瓶貳個、手銬貳副、伸縮警棍壹支，均
沒收。
寅○○意圖為自己不法之所有，結夥三人以上，攜帶兇器，以強
暴至使不能抗拒，而取他人之物，累犯，處有期徒刑柒年陸月；
又連續意圖為自己不法之所有，結夥三人以上，攜帶兇器，以強
暴、脅迫至使不能抗拒，而取他人之物，累犯，處有期徒刑拾年
，扣案之烏茲玩具衝鋒槍壹枝（含彈匣壹個）、ＭＰ４玩具衝鋒
槍壹枝（含彈匣壹個）、電擊棒壹支、瓦斯鋼瓶貳個、手銬貳副
、伸縮警棍壹支，均沒收；又共同意圖勒贖而擄人，累犯，處有
期徒刑捌年陸月。應執行有期徒刑拾陸年，扣案之烏茲玩具衝鋒
槍壹枝（含彈匣壹個）、ＭＰ４玩具衝鋒槍壹枝（含彈匣壹個）
、電擊棒壹支、瓦斯鋼瓶貳個、手銬貳副、伸縮警棍壹支，均沒
收。
劉得鑫共同以加害身體之事，恐嚇他人致生危害於安全，累犯，
處有期徒刑伍月，減為有期徒刑貳月又拾伍日；又意圖為自己不
法之所有，結夥三人以上，攜帶兇器，以強暴至使不能抗拒，而
取他人之物，累犯，處有期徒刑貳年。應執行有期徒刑貳年貳月
。
曾志成共同以非法方法，剝奪人之行動自由，累犯，處有期徒刑
貳年，減為有期徒刑壹年。
甲○○共同以加害身體之事，恐嚇他人致生危害於安全，處有期
徒刑月，如易科罰金，以銀元佰元即新臺幣玖佰元折算壹日
；減為有期徒刑壹月又拾伍日，如易科罰金，以銀元佰元即新
臺幣玖佰元折算壹日。
丁○○共同意圖勒贖而擄人，累犯，處有期徒刑捌年陸月。
甲○○、丁○○被訴對壬○○加重強盜部分，免訴。
庚○○、甲○○被訴對康華忠、陳彥達加重強盜部分，無罪。
    犯罪事實
一、庚○○、己○○、寅○○、劉得鑫、曾志成、丁○○均素行
    不良，分別有如下之前科紀錄：
（一）庚○○前於民國八十八年間因施用毒品案件，經本院以八
      十八年度毒聲字第七五五三號裁定送觀察、勒戒後，臺灣
      臺中看守所附設勒戒處所評定有繼續施用毒品之傾向，由
      臺灣臺中地方法院檢察署檢察官聲請強制戒治，經本院以
      八十九年度毒聲字第四二○號裁定送強制戒治一年，嗣於
      強制戒治期間屆滿三個月後，其成績經評定為合格，無繼
      續戒治之必要，而由臺灣臺中地方法院檢察署檢察官聲請
      ，由本院以八十九年度毒聲字第六七五八號裁定停止戒治
      ，所餘戒治期間付保護管束，保護管束至九十年一月二十
      四日期滿而執行完畢。
（二）己○○前曾於八十八年間因違反槍砲彈藥刀械管制條例案
      件，經臺灣高等法院臺中分院以八十八年度上訴字第一九
      八五號刑事判決判處有期徒刑一年二月，於八十八年十一
      月七日確定，入監服刑後，嗣於九十年二月十五日執行完
      畢；又於九十一年間因違反毒品危害防制條例案件，經本
      院以九十年度訴字第一八二三號刑事判決分別判處有期徒
      刑一年、六月，定應執行刑為有期徒刑一年五月，於九十
      一年七月八日確定，入監服刑後，於九十三年五月二十日
      假釋付保護管束，至九十三年六月十一日假釋期滿未經撤
      銷假釋，其未執行之刑，以已執行論而執行完畢。
（三）寅○○前曾於九十一年間因違反毒品危害防制條例案件，
      經本院以九十一年度易字第三一二四號刑事判決判處有期
      徒刑六月，於九十二年二月三日確定；又於九十二年間因
      違反毒品危害防制條例案件，經本院以九十二年度中簡字
      第一五三一號刑事判決判處有期徒刑三月，於九十二年八
      月十八日確定，二罪經定應執行刑為有期徒刑八月確定，
      入監執行後，於九十三年五月十六日縮刑期滿執行完畢。
（四）劉得鑫前曾於八十八年間因犯竊盜案件，經本院以八十八
      年度易字第三三○五號刑事判決判處有期徒刑十月，緩刑
      四年，於八十八年十二月十八日確定；又於九十一年間因
      違反毒品危害防制條例案件，經本院以九十一年度訴字第
      一一○六號刑事判決分別判處有期徒刑七月、八月，定應
      執行刑為有期徒刑十一月，並於九十一年十一月十一日確
      定，並因而撤銷前開竊盜案件之假釋，二罪接續執行，於
      九十三年四月一日假釋付保護管束，至九十三年十一月五
      日假釋期滿未經撤銷假釋，其未執行之刑，以已執行論而
      執行完畢。
（五）曾志成前曾於八十六年間因違反麻醉藥品管理條例、贓物
      案件，經本院以八十六年度訴字第一二五八號刑事判決分
      別判處有期徒刑四月、四月，於八十七年五月十二日確定
      ；又於八十六年間因偽造有價證券案件，經本院以八十六
      年度自字第四一八號刑事判決判處有期徒刑一年八月，於
      八十七年七月二十日確定；再於八十七年間因竊盜案件，
      由本院以八十七年度易字第一○七六號刑事判決判處有期
      徒刑八月，經提起上訴後，由臺灣高等法院臺中分院於八
      十七年七月十四日以八十七年度上易字第一六一一號刑事
      判決駁回上訴而確定；復於八十七年間因竊盜案件，經本
      院以八十七年度易字第四七○六號刑事判決判處有期徒刑
      九月，於八十八年四月三日確定；上開五罪經定應執行刑
      為有期徒刑三年一月確定；曾志成再於八十七年間因違反
      槍砲彈藥刀械管制條例案件，由本院以八十七年度訴字第
      一六七五號刑事判決判處有期徒刑二年，經提起上訴後，
      於八十七年十二月三日撤回上訴而確定；上開有期徒刑三
      年一月、二年部分接續執行，入監服刑後，於九十年八月
      十五日假釋付保護管束，迄至九十二年四月十二日假釋期
      滿未經撤銷假釋，其未執行之刑，以已執行論而執行完畢
      。
（六）丁○○前曾於九十年間因違反毒品危害防制條例案件，經
      本院以九十年度訴字第一八七七號刑事判決分別判處有期
      徒刑十月、四月，定應執行刑為有期徒刑一年，於九十年
      十月八日確定，入監服刑後，於九十二年七月十一日假釋
      付保護管束，迄至九十二年七月十八日假釋期滿未經撤銷
      假釋，其未執行之刑，以已執行論而執行完畢。
二、緣陳明亮於九十三年中秋節前某日，向其女友之弟弟劉得鑫
    （追加起訴及併辦意旨書誤載為劉德鑫）借款新臺幣（下同
    ）二萬元，除交付汽車駕駛執照供留置外，並簽發合計面額
    六萬元之本票為擔保，嗣因無法依約清償，劉得鑫即持陳明
    亮所簽發之本票，向庚○○、甲○○稱：因陳明亮欠款，希
    望一同前往討債等語，庚○○、劉得鑫、甲○○三人即共同
    基於恐嚇之犯意聯絡，於九十三年中秋節當日，前往陳明亮
    所租住之臺中市的蝴蝶谷飯店某房間內，以「不還錢即加以
    毆打」等危害身體之言詞恫嚇陳明亮，致陳明亮心生畏懼，
    致生危害於安全，使陳明亮在上開恐嚇下，不得不被迫去電
    請求其父親代為清償，並被帶至陳明亮哥哥位於臺中市之住
    處，向陳明亮之父親取得三萬元後，庚○○、劉得鑫、甲○○三人方離去。
三、庚○○、己○○、寅○○、劉得鑫（追加起訴及併辦意旨書
    誤載為劉德鑫），共同意圖為自己不法之所有，基於結夥三
    人、攜帶兇器強盜他人財物之犯意聯絡，於九十三年十二月
    三十日之前數日，由庚○○向曾志成佯稱與沈自強間有債務
    糾紛要討債，提供沈自強所使用之６Ｓ－５８０９號自用小
    客車之車牌號碼，約定曾志成於看到上開車牌號碼時，立即
    告知庚○○等人，曾志成即基於與庚○○、己○○、寅○○
    、劉得鑫共同以非法方法，剝奪人之行動自由之犯意聯絡，
    同意於看到上開車牌號碼時，立即告知庚○○等人，嗣於九
    十三年十二月三十日中午某時，曾志成在臺中市○區○○街
    篤行市場附近發現沈自強所使用之車牌號碼６Ｓ－５８０９
    號自用小客車停放在路邊，即以電話通知劉得鑫，劉得鑫即
    與庚○○、己○○、寅○○聯絡，由庚○○駕駛租用之不詳
    車牌號碼的自用小客車，搭載己○○、寅○○、劉得鑫，且
    庚○○持客觀上均足供兇器使用之疑似槍枝形狀之物品（未
    扣案，無法判定是否為槍枝及有無殺傷力）、己○○持客觀
    上均足供兇器使用之警用鐵質甩棒、寅○○攜客觀上均足供
    兇器使用之警用鐵質甩棒及疑似槍枝形狀之物品（未扣案，
    無法判定是否為槍枝及有無殺傷力）、劉得鑫攜客觀上均足
    供兇器使用之西瓜刀前往上址，並約定曾志成騎乘機車在該
    處前五十公尺之巷口等候圍堵。嗣於同日下午一時許，沈自
    強自其綽號「阿添」之友人處離開，將其所攜帶現金二十萬
    元及手提電腦一臺放在車牌號碼６Ｓ－５８０９號自用小客
    車之右前座腳踏板後，欲開啟左前方之駕駛座車門駕車離開
    時，庚○○、己○○、寅○○、劉得鑫見狀，速持上開物品
    靠近沈自強，喝令沈自強「不要動」等語，並由庚○○持槍
    抵住沈自強背部，欲將其押至車牌號碼６Ｓ－５８０９號自
    用小客車上，經沈自強極力掙扎，竟遭寅○○以警用鐵質甩
    棒往沈自強頭部敲擊，致其受有頭部三至四公分撕裂傷（傷
    害部分未據告訴），以此強暴手段，至使沈自強不能抗拒，
    庚○○即要劉得鑫駕駛沈自強所使用之車牌號碼６Ｓ－５８
    ０９號自用小客車先行離去，嗣沈自強趁隙往巷口逃跑，庚○○、己○○、寅○○見狀在後追趕，沈自強隨遭埋伏於巷
    口之曾志成攔下，由庚○○喝令沈自強坐上曾志成所騎乘之
    機車，並由曾志成與寅○○以前後夾住沈自強之三貼方式，
    完全控制沈自強自由，再以機車將沈自強載回庚○○所駕駛
    之不詳車牌號碼的自用小客車停放處（追加起訴及併辦意旨
    書誤載為「載回車號６Ｓ－５８０９號自用小客車停放處」
    ），然沈自強一下機車即趁機逃逸，庚○○等人見狀在後追
    趕，但發現沈自強逃進臺中市○區○○路一段四○六號鐘錶
    行內躲避，庚○○、己○○、寅○○方搭乘庚○○所駕駛之
    不詳車牌號碼的自用小客車離去，而曾志成則騎乘上開機車
    離去。鐘錶行老闆見沈自強受傷，遂協助呼叫救護車將沈自
    強送往中國醫藥大學附設醫院就醫。庚○○於離開上處後，
    以電話指示劉得鑫將車牌號碼６Ｓ－５８０９號自用小客車
    開往臺中市○○區○○路與青海路附近之皮爾卡登大樓地下
    室停放，並約定於該處會合，於會合後，庚○○將沈自強置
    於車牌號碼６Ｓ－５８０９號自用小客車上之現金及手提電
    腦一臺取走，並將手提電腦分給劉得鑫，庚○○於分配完畢
    後，即將車牌號碼６Ｓ－５８０９號自用小客車開往其位於
    臺中市○區○○○路之租屋處停放。嗣經沈自強不斷請求，
    庚○○始於九十四年一月中旬某日，在臺中市○區○○路與
    忠明路口，將車牌號碼６Ｓ－５８０９號自用小客車返還沈
    自強。劉得鑫在上開加重強盜行為發生後，於職司偵查犯罪
    之機關尚未發覺此犯罪前，於九十五年四月十四日警詢時向
    製作筆錄之小隊長陳進修陳述犯行經過並表明其與庚○○、
    己○○、寅○○、曾志成均為行為人，自首而接受裁判。
四、庚○○、己○○、寅○○、甲○○、丁○○共同意圖為自己
    不法之所有，基於結夥三人、攜帶兇器強盜他人財物之概括
    犯意聯絡，而為下列行為：
（一）緣庚○○曾欲向壬○○購買第一級毒品海洛因，但因壬○○恰無第一級毒品海洛因可供販售，而轉介庚○○向綽號
      「小四」之丙○○購買，惟庚○○於交付價金二十五萬元
      予丙○○後，並未自丙○○處取得真正之第一級毒品海洛
      因，又無法尋得丙○○，因而懷恨在心，遂與己○○、寅
      ○○、甲○○、丁○○共同意圖為自己不法之所有，基於
      結夥三人、攜帶兇器強盜他人財物之概括犯意聯絡，於九
      十四年十二月間某日，由庚○○駕駛其指示丁○○自祥龍
      租賃汽車公司租用之ＣＲＶ休旅車，搭載己○○、寅○○
      、甲○○、丁○○，分持持球棒、電擊棒等客觀上足為兇
      器之物品，前往壬○○位於臺中市○○區○○路與河南路
      口之租屋處外守候，嗣因壬○○友人子○○之女友甫自上
      開處所離去，庚○○、己○○、寅○○、甲○○、丁○○
      即趁機侵入壬○○上開租屋處（侵入住宅部分未具告訴）
      ，脅迫壬○○代丙○○清償，壬○○原本不答應，但其見
      庚○○、己○○、寅○○、甲○○、丁○○身上均持有上
      開兇器，又正好氣喘病發作躺在地上無法動彈，且其當時
      因毒品案件遭通緝中亦恐庚○○等人報警前來捉拿，至使
      壬○○不能抗拒，不得已而向在場之友人子○○借款十五
      萬元（追加起訴及併辦意旨書誤載為十七萬元）交付後，
      庚○○、己○○、寅○○、甲○○、丁○○始離去。
（二）庚○○因曾向戊○○所開設之合運小客車租賃有限公司（
      下稱合運公司）租用汽車，積欠租用汽車之租金遭戊○○
      催討，心生不滿，遂夥同己○○、寅○○、甲○○、丁○○（甲○○、丁○○此部分犯行，業經本院以九十五年度
      訴字第九二九號刑事判決各判處有期徒刑八年六月、八年
      八月確定），承前開共同意圖為自己不法之所有，基於結
      夥三人、攜帶兇器強盜他人財物之概括犯意聯絡，於九十
      四年十二月二十七日上午七時許，在位於臺中市○區○○
      路三五○號之合運公司（同時亦供戊○○、癸○○夫妻居
      住使用），利用合運公司職員乙○○上班打開鐵門之際，
      由己○○持ＭＰ４玩具衝鋒槍一枝（含彈匣一個，槍枝管
      制編號00000000000號，經鑑驗結果雖不具殺
      傷力，惟長約五十五公分、質地堅硬，客觀上足供兇器使
      用）、甲○○持烏茲玩具衝鋒槍一枝（含彈匣一個，槍枝
      管制編號0000000000號，經鑑驗結果雖不具殺
      傷力，惟長約四十公分、質地堅硬，客觀上足供兇器使用
      ）押住乙○○而進入上址公司內（侵入住宅部分未據告訴
      ），庚○○、寅○○、丁○○亦隨同進入上址公司內（侵
      入住宅部分亦未據告訴），同時寅○○、丁○○依序亦分
      持客觀上均足供兇器使用之電擊棒一支、伸縮警棍一支，
      甲○○旋即以預先備妥之膠帶一捲、手銬一副矇住、銬住
      乙○○之雙眼、雙手後，再以前開膠帶將乙○○綁在上址
      公司內客廳椅子上，庚○○隨即敲在上址公司房間內睡覺
      即戊○○、癸○○房間之房門，戊○○一開門，己○○即
      以前開ＭＰ４玩具衝鋒槍抵住戊○○背部，庚○○再以前
      開膠帶、另一副手銬矇住、銬住戊○○雙眼、雙手，並脅
      迫癸○○自前開房間出來並坐在客廳椅子上不許亂動，以
      此強暴、脅迫手段，至使乙○○、戊○○、癸○○均不能
      抗拒後，庚○○喝令交出先前租用５Ｑ－８６８２號自用
      小客車之租賃契約、租車時所簽之八十萬元本票及５Ｑ－
      ８６８２號車牌二面（該車牌先前因己○○將之懸掛於另
      一自用小客車上，經警查獲而由戊○○領回）及上址公司
      內價值約一萬餘元之監視器主機一臺（上述財物均屬戊○○所管領使用），乙○○、戊○○因雙眼均遭膠帶矇住，
      遂由癸○○將上開財物品所在位置告知庚○○，庚○○強
      取上開財物後，再以需用現金給付己○○、寅○○、甲○○、丁○○走路工工錢，戊○○於仍處於不能抗拒之狀態
      下，附和稱身上無現金、但癸○○帳戶尚有五萬餘元存款
      可供提領，並附和稱事後願再籌二十五萬元存入癸○○帳
      戶供其等五人提領，庚○○進而又強取戊○○所有之郵局
      、合作金庫帳戶金融卡各一張及癸○○所有之臺中五權郵
      局帳戶（帳號第00000000000000號）金融
      卡一張，並令癸○○告知密碼，得手後，於同日上午十一
      時許，庚○○、己○○、寅○○、甲○○、丁○○始將戊○○、乙○○解綁及手銬而後離去，對乙○○則未取得財
      物而未遂。甲○○旋即與庚○○、己○○、寅○○、丁○○共同意圖為自己不法之所有，庚○○、己○○、寅○○
      、丁○○並均以自己共同犯罪之意思，事先同謀，推由甲○○持前開癸○○之金融卡至提款機提領金錢後供五人朋
      分花用，甲○○遂於同日上午十一時某分許，在臺中市○
      區○○路與忠明南路口附近之彰化商業銀行提款機，以跨
      行提款方式輸入密碼操作該提款機，使之誤認為癸○○親
      自操作，而交付現金，甲○○以此不正方法接續三次各提
      領癸○○所有之二萬元、二萬元、一萬二千元，合計提領
      五萬二千元，得手後，甲○○再至臺中市○區○○路與忠
      明路口處與庚○○、己○○、寅○○、丁○○會合並朋分
      前開五萬二千元而花用一空。
五、庚○○自壬○○處取得十五萬元後食髓知味，又另行與己○○、寅○○、丁○○共同基於意圖勒贖而擄人之犯意聯絡，
    於九十五年一月十七日凌晨，由庚○○駕駛自祥龍租賃汽車
    公司承租之ＣＲＶ休旅車，搭載己○○、寅○○、丁○○，
    至壬○○常常出入之臺中市○○區○○路與上石巷口「萊德
    電動遊戲場」前守候，嗣見壬○○騎乘機車出現，即由己○○持電擊棒，寅○○、丁○○持球棒，毆打壬○○至頭破血
    流，並將壬○○之上排牙齒打落七、八顆，且將壬○○眼睛
    以膠帶矇住，以手銬將壬○○銬住，致壬○○不能抗拒後，
    將壬○○強押於上開ＣＲＶ休旅車的前後座間腳踏處，將車
    開至庚○○位於臺中市○區○村路○○○路口之租屋處，在
    該處逼迫壬○○交付二十五萬元，壬○○不堪凌虐，乃以購
    車為由電請其母親丑○○自臺中縣沙鹿鎮○○街家中，攜帶
    現金二十五萬元至壬○○當時位於臺中市○○區○○路之熊
    貓建設大樓租屋處交付（追加起訴及併辦意旨書誤載為到庚○○租屋處交付），庚○○並電請子○○到其租屋處，再與
    子○○一起前往壬○○位於臺中市○○區○○路之熊貓大樓
    租屋處門外，於同日下午三、四時許自丑○○手上取得現金
    二十五萬元，再回到庚○○之租屋處，然庚○○猶要壬○○
    找出丙○○，壬○○遂佯稱可找到與丙○○接近之綽號「鴿
    子」之友人，庚○○始讓丁○○於同日下午四、五時許開車
    帶壬○○外出，於同日下午六、七時許車行至南投縣草屯鎮
    時，壬○○趁隙跳車逃逸，始行脫困。
六、庚○○另行基於非法寄藏可發射子彈具有殺傷力之改造手槍
    、具殺傷力子彈之犯意，於九十四年十二月間某日，在其當
    時居處，受真實姓名年籍均不詳而綽號「老大」之成年男子
    寄託，由「老大」交付可發射子彈具有殺傷力之仿WALTHER
    廠PPK/S型半自動手槍所製造換發土造金屬槍管而成之改造
    手槍一枝（槍枝管制編號0000000000，含彈匣一
    個）、具殺傷力之直徑８MM土造子彈至少一顆以上予庚○○
    ，庚○○即未經許可而寄藏之。嗣因庚○○要搬家至其女友
    劉倩雲位於臺中市○○區○○路四三九之十七巷二弄一號六
    樓之二之住處，而將上開槍、彈藏於其委由丁○○於九十五
    年二月七日向昱騰租賃小客車公司租賃之車牌號碼８２０５
    －ＮＣ號車上，之後庚○○、丁○○、辰○○（辰○○所涉
    違反槍砲彈藥刀械管制條例等案件，業經本院以九十五年度
    重訴字第一三四二號刑事判決判處無罪確定）於九十五年二
    月十一日凌晨因與警方發生追逐，而由庚○○在臺中市○區
    ○村路○○○○街口攜帶上開槍、彈下車後隨身寄藏，迄至
    九十五年四月十八日凌晨將上開槍、彈藏於臺中市○○區○○路、光明路口。嗣庚○○於九十五年四月十九日下午五時
    三十分許在臺中市○○區○○路四三九之時七巷二弄一號六
    樓之二為警拘提到案後，迄至九十五年五月十日下午三時三
    十分許帶同警方前往臺中市○○區○○路、光明路口查扣上
    開槍枝及具殺傷力之直徑８MM土造子彈一顆（業經送鑑試射
    後僅餘彈殼）。
七、庚○○自九十年一月二十四日強制戒治執行完畢釋放後之五
    年內，基於施用第一級毒品海洛因之概括犯意，自九十四年
    十二月下旬間某日起至九十五年四月十九日下午五時許，在
    臺中市○○區○○路四三九之十七巷二弄一號六樓之二等地
    ，以將第一級毒品海洛因羼入香菸，再點火施用之方式，施
    用第一級毒品海洛因多次，平均一天施用二次；又另行基於
    施用第二級毒品甲基安非他命之概括犯意，自九十四年十二
    月下旬間某日起至九十五年四月十九日下午五時許，在上址
    ，以將第二級毒品甲基安非他命置入吸食器內，以火燒烤，
    使其產生霧化氣體，再施用其煙霧之方式，施用第二級毒品
    甲基安非他命多次，平均一天施用二次。嗣於九十五年四月
    十九日下午五時三十分許，經警在上址拘獲庚○○，並扣得
    其所有供施用之第一級毒品海洛因十包（合計淨重四十點七
    五公克，包裝重七點零九公克）、海洛因殘渣袋四十個、空
    夾鏈袋二十一包、葡萄糖二包、葡萄糖一罐、油壓鑄模機一
    臺、貴夫人食品調製機一臺，及其所有供施用之第二級毒品
    甲基安非他命二包（含袋重分別為一點一公克、零點八公克
    ）、玻璃球一個，及其所有供施用第一級毒品海洛因、第二
    級毒品甲基安非他命之電子磅秤一臺、藥鏟一支。並取得庚○○同意後採集其尿液送檢，結果呈可待因、嗎啡、安非他
    命、甲基安非他命陽性反應而查獲。
八、庚○○、己○○、寅○○、劉得鑫、曾志成、甲○○、丁○○之前開犯行，危害臺中地區治安重大，經警組專案小組監
    控，陸續為如下之緝捕：
（一）於九十五年一月十四日晚間九時五十分許，經警循線在臺
      中市○○區○○路三段七七號愛車族汽車維修保養服務中
      心查獲甲○○，並在車牌號碼號五Ｑ─八六八二號自用小
      客車內扣得供本案上開犯罪事實欄四、（二）犯行所用之
      烏茲玩具衝鋒槍一枝（含彈匣一個）、ＭＰ４玩具衝鋒槍
      一枝（含彈匣一個）、電擊棒一支、瓦斯鋼瓶一個，並另
      扣得與本案犯罪無關之信號發射器一支、Ｘ九─七六五七
      號車牌二面、行動電話一支（ＮＯＫＩＡ廠牌）及黑色運
      動短褲一件。
（二）於九十五年二月十一日凌晨二時十分許，經警在臺中市○○區○○路安順飯店前，欲攔下庚○○、丁○○所乘坐之
      八二○五─ＮＣ號自用小客車之際，庚○○駕駛該車與警
      方追逐，並於臺中市○區○村路○○○○街路口處附近棄
      車逃逸，嗣於同日凌晨三時許，丁○○在臺中市西屯區○○○路○段六四之四號金錢豹酒店停車場為警查獲，並帶
      同警方在棄置於上址之八二○五─ＮＣ號自用小客車內，
      扣得供本案犯罪事實欄四、（二）犯行所用之手銬二副、
      伸縮警棍一支、瓦斯鋼瓶一個，並另扣得與本案犯罪無關
      之疑似手榴彈二枚、手銬一副、電擊棒二支、行動電話三
      支（其中ＮＯＫＩＡ廠牌二支、ＷＩＮＩＩ廠牌一支）、
      安全帽一頂、改造子彈一顆、鴨舌帽一頂、西瓜刀一支、
      注射針筒一支、玻璃球管一支、塑膠吸管一支、尼龍繩一
      包、望遠鏡一支、手提箱一個、側背包一個、棒球棍三支
      、上衣五件、褲子一件及發票三張。
（三）於九十五年四月十一日凌晨二時三十分許，經警持拘票在
      臺中市○區○○○街一五一號十三樓一二三○七室拘獲寅
      ○○，並扣得與本案犯罪無關之行動電話二支（其中ＮＯ
      ＫＩＡ廠牌一支、國際牌廠牌一支）。
（四）於九十五年四月十九日下午五時三十分許，經警持搜索票
      、拘票，在臺中市○○區○○路四三九之十七巷二弄一號
      六樓之二拘獲庚○○，並扣得庚○○所有供施用之第一級
      毒品海洛因十包（合計淨重四十點七五公克，包裝重七點
      零九公克）、海洛因殘渣袋四十個、空夾鏈袋二十一包、
      葡萄糖二包、葡萄糖一罐、油壓鑄模機一臺、貴夫人食品
      調製機一臺，及其所有供施用之第二級毒品甲基安非他命
      二包（含袋重分別為一點一公克、零點八公克）、玻璃球
      一個，及其所有供施用第一級毒品海洛因、第二級毒品甲
      基安非他命之電子磅秤一臺、藥鏟一支；及陳明亮汽車駕
      駛執照一枚，暨與本案犯罪無關之趙燕鈴身分證一枚、行
      動電話四支（其中ＭＯＴＯＲＯＬＡ廠牌一支、ＮＯＫＩ
      Ａ廠牌三支）、不具殺傷力之模擬槍一枝（槍枝管制編號
      0000000000）、不具殺傷力之鎮暴槍一枝（槍
      枝管制編號0000000000）、不具殺傷力之橡膠
      子彈二包計一百九十五顆、不具殺傷力之鋼珠一包、瓦斯
      鋼管十七支。
（五）於九十五年四月十九日下午七時許在臺中市北屯區○○○
      街六四號四樓之二拘獲己○○。
（六）於九十五年五月四日晚間九時三十分許在臺中縣大里市○○路四二號拘獲曾志成。
九、案經戊○○、乙○○訴由臺中市警察局第三分局移送臺灣臺
    中地方法院檢察署檢察官偵查起訴，及臺中縣警察局霧峰分
    局、內政部警政署刑事警察局移送臺灣臺中地方法院檢察署
    檢察官追加起訴及移送併辦。
    理    由
甲、有罪部分：
壹、證據能力之說明：
一、被告庚○○、劉得鑫、曾志成、甲○○、丁○○部分：
（一）按被告以外之人於審判外之陳述雖不符刑事訴訟法第一百
      五十九條之一至之四等四條之規定，而經當事人於審判程
      序同意作為證據，法院審酌該言詞陳述或書面陳述作成時
      之情況，認為適當者，亦得為證據；當事人、代理人或辯
      護人於法院調查證據時，知有刑事訴訟法第一百五十九條
      第一項不得為證據之情形，而未於言詞辯論終結前聲明異
      議者，視為有前項之同意，同法第一百五十九條之五定有
      明文。立法意旨在於傳聞證據未經當事人之反對詰問予以
      核實，原則上先予排除。惟若當事人已放棄反對詰問權，
      於審判程序中表明同意該等傳聞證據可作為證據；或於言
      詞辯論終結前未聲明異議，基於尊重當事人對傳聞證據之
      處分權，及證據資料愈豐富，愈有助於真實發見之理念，
      且強化言詞辯論主義，使訴訟程序得以順暢進行，上開傳
      聞證據亦均具有證據能力。
（二）本案被告庚○○、劉得鑫、曾志成、甲○○、丁○○及其
      辯護人，就以下論述關於有罪部分，於本院準備程序及審
      理程序時就公訴人所舉所有言詞陳述及書面之證據能力均
      不爭執，且本院審酌證人之供述及文書作成之形式均無瑕
      疵，與本案待證事實間復具有關聯性，以之為本案證據尚
      無不當，自得採為證據。
二、被告己○○部分：
（一）按被告以外之人於審判外之言詞或書面陳述，係屬傳聞證
      據，除有例外規定外，原則上並無證據能力；被告以外之
      人於偵查中向檢察官所為之陳述，除顯有不可信之情況者
      外，得為證據，刑事訴訟法第一百五十九條第一項、第一
      百五十九條之一第二項分別定有明文。
（二）本案共同被告庚○○、寅○○、劉得鑫、曾志成、甲○○
      、丁○○及證人沈自強、壬○○、丙○○、丑○○、戊○○、癸○○乃被告己○○以外之人，關於共同被告庚○○
      、寅○○、劉得鑫、曾志成、甲○○、丁○○於警詢及偵
      查中所為之陳述，及證人沈自強、壬○○、丙○○、丑○○、戊○○、癸○○於警詢所為之陳述，均屬被告己○○
      以外之人於審判外之言詞陳述，被告己○○及其辯護人既
      否認其等陳述之證據能力，且該等陳述並無同法第一百五
      十九條之三各款所列之情形，亦未具有較為可信之特別情
      況且為證明犯罪事實存否所必要者，揆諸前揭說明，就被
      告己○○部分應無證據能力，自不得作為證據。
（三）被告己○○及其辯護人雖否認共同被告寅○○、甲○○、
      丁○○於偵查中以證人身分具結作證之證述及證人壬○○
      於偵查中證述之證據能力，然證人寅○○、甲○○、丁○○、證人壬○○於偵查中之證詞，業經具結，且被告己○○及其辯護人並未指出有何顯不可信之情況存在，本院審
      酌上開證人於偵查中之證述並無顯不可信之情況，自得作
      為有關被告己○○之證據。
（四）被告己○○及其辯護人，雖於準備程序否認證人乙○○於
      警詢所為之陳述，然嗣於九十六年七月二十六日本院審理
      時已不再爭執證人乙○○警詢陳述之證據能力，且對於公
      訴人所舉書面之證據能力均不爭執，本院審酌證人乙○○
      之供述及其其卷內文書作成之形式均無瑕疵，與本案待證
      事實間復具有關聯性，以之為本案證據尚無不當，自得採
      為證據。
三、被告寅○○部分：
（一）證人壬○○乃被告寅○○以外之人，其於警詢所為之陳述
      ，屬被告寅○○以外之人於審判外之言詞陳述，被告寅○○及其辯護人既否認證人壬○○警詢陳述之證據能力，且
      該等陳述並無同法第一百五十九條之三各款所列之情形，
      亦未具有較為可信之特別情況且為證明犯罪事實存否所必
      要者，揆諸前揭說明，就被告寅○○部分應無證據能力，
      自不得作為證據。
（二）被告寅○○及其辯護人雖否認證人壬○○於偵查中證述之
      證據能力，然證人壬○○於偵查中之證詞，業經具結，且
      被告寅○○及其辯護人並未指出有何顯不可信之情況存在
      ，本院審酌證人壬○○於偵查中之證述並無顯不可信之情
      況，自得作為有關被告寅○○之證據。
（三）被告寅○○及其辯護人就證人壬○○以外之人於審判外陳
      述之證據能力，於本院準備程序及審理程序時就公訴人所
      舉所有言詞陳述及書面之證據能力均不爭執，且本院審酌
      除證人壬○○以外之證人的供述及文書作成之形式均無瑕
      疵，與本案待證事實間復具有關聯性，以之為本案證據尚
      無不當，自得採為證據。
貳、認定犯罪事實所憑之證據及理由：
一、被告庚○○、劉得鑫、甲○○共同恐嚇被害人陳明亮部分：
    訊據被告庚○○、劉得鑫、甲○○對其等共同於九十三年中
    秋節當日在臺中市的蝴蝶谷飯店某房間內，以「不還錢即加
    以毆打」等語恐嚇被害人陳明亮之事實均坦承不諱，且互核
    一致，並與被害人陳明亮於警詢之指述吻合，且有被害人陳
    明亮汽車駕駛執照一枚扣案可證，足見被告庚○○、劉得鑫
    、甲○○之上開自白與事實相符，此部分事證明確，其等共
    同恐嚇危害安全之行為，均洵堪認定。
二、被告庚○○、己○○、寅○○、劉得鑫共同對證人沈自強加
    重強盜取財，及被告曾志成共同對證人沈自強妨害自由部分
    ：
（一）訊據被告庚○○、寅○○、劉得鑫對於共同對證人沈自強
      加重強盜取財之行為均坦承不諱，核與證人沈自強於本院
      審理時證述情節大致相符，復有臺中市消防局緊急救護紀
      錄表、中國醫藥大學附設醫院急診護理病歷各一份存卷可
      稽，足徵被告庚○○、寅○○、劉得鑫之上開自白與事實
      相符，此部分事證明確，其等共同對證人沈自強加重強盜
      取財之行為，均洵堪認定。
（二）被告劉得鑫自首部分：
      證人沈自強於九十五年四月二十八日警詢時陳稱：其於遭
      上開時、地遭強盜取財後，僅至中國醫藥大學附設醫院就
      診，而警察有去查看其傷勢，其有稍微向警察提起其車輛
      遭搶，被人砍傷，其以為那樣就算報案，所以沒有去派出
      所開拒失竊聯單及報案證明（見臺中縣警察局霧峰分局霧
      警偵字第○九五○○五二六五七號卷第一三○、一三一頁
      ）等語，足見證人沈自強於案發當日，並無告知警方本案
      之犯罪嫌疑人及被告庚○○等人之犯罪經過，自難認當時
      有偵查犯罪職權之公務員已知悉犯罪事實與犯罪之人。而
      被告劉得鑫係在九十五年四月十四日警詢時主動向警方陳
      述本案之犯罪事實及犯罪之人，嗣警方才於九十五年四月
      十八日向證人沈自強製作筆錄，並依序於拘獲被告庚○○
      、己○○、曾志成後，詢問此部分之犯罪事實（見臺中縣
      警察局霧峰分局霧警偵字第○九五○○五二六五七號卷第
      七二至七三頁、第一○五至第一○九頁，臺中縣警察局霧
      峰分局霧警偵字第○九五○○五二一○七號卷第五七至六
      十頁、第九三頁），可知被告劉得鑫之行為，應符合自首
      之要件。
（三）被告己○○部分：
  １、按共同實施犯罪行為之人，在合同意思範圍以內，各自分
      擔犯罪行為之一部，相互利用他人之行為，以達其犯罪之
      目的者，即應對於全部所發生之結果，共同負責，最高法
      院著有二十八年上字第三一一○號判例可資參照。
  ２、訊據被告己○○對於其於九十三年十二月三十日下午一時
      許有攜帶警用鐵質甩棒與共同被告庚○○、寅○○、劉得
      鑫一同前往臺中市○區○○街篤行市場附近圍堵證人沈自
      強一事坦承不諱，惟否認有何加重強盜之行為，辯稱：那
      時其剛出獄在臺中遇到庚○○，庚○○說與沈自強有糾紛
      ，問其是否願意挺他，其就跟庚○○他們一起去，其只是
      在旁邊助勢而已，也沒有拿二十萬元，沈自強所駕駛之車
      牌號碼６Ｓ－５８０９號自用小客車是劉得鑫開走的，其
      不知道劉得鑫開走的理由云云。惟查：
    (1)被告己○○於本院九十六年七月十六日訊問時自承：庚○○說與沈自強有糾紛，問其是否願意挺他，其就跟庚○○
      他們一起去等語，核與共同被告庚○○於本院九十六年八
      月二十日審理時以證人身分具結證述：「（問：當天你、
      己○○、寅○○、劉得鑫駕車去找沈自強，你如何告訴他
      們是什麼事情去找沈自強？）以電話分別告訴己○○、寅
      ○○、劉得鑫說我與沈自強吵架，要去找沈自強算帳」（
      見本院卷二第二一八頁）、「我跟沈自強發生糾紛時，我
      聽人家說，沈自強有在防備我，所以想要用押的方式將他
      帶走」、「（問：己○○、寅○○、劉得鑫他們都知道你
      要用押的方式來押走沈自強嗎？）知道」（見本院卷二第
      二三一頁）等語，及與共同被告劉得鑫於本院九十六年八
      月十六日審理時以證人身分具結證稱：九十三年十二月三
      十日是庚○○打電話給其說與沈自強有糾紛要處理，這次
      庚○○並沒有說是什麼糾紛，只是說要讓沈自強漏氣（見
      本院卷二第一五六頁）等語，互核相符，顯見共同被告庚○○邀約被告己○○一同前往找證人沈自強時，被告己○○知悉係有糾紛要尋仇，並要施以強暴之方式押人，而非
      共同被告庚○○與證人沈自強間存有何債權債務糾紛甚明
      。
    (2)證人沈自強於本院九十六年八月十六日本院審理時到院證
      述：「當時我剛從朋友『阿添』那裡下來，手提袋剛放到
      車上，我繞到駕駛座剛要上車的時候，他們就圍過來，庚○○說有事情要和我說，我說有什麼事情在這裡說就好，
      但是庚○○及另外一個不知道姓名的人一直要押我上我的
      車」、「他們一起衝過來的時候，己○○是站在最後面，
      拉扯及我頭部被砍的時候，他都站在我的正後面，我要逃
      跑的時候，我看到己○○還是站在後面」（見本院卷二第
      一四三頁、一五四頁）等語綦詳；且共同被告劉得鑫於本
      院九十六年八月十六日審理時以證人身分具結證稱：其等
      看到沈自強從一棟公寓走下來要開車，打開車門，庚○○
      叫寅○○先過去將沈自強拉住，沈自強與寅○○二人就在
      路邊打起來了，那時車門已經全開，庚○○就叫其、己○○過去抓沈自強，沈自強原本用手圈住寅○○的身體，其
      與己○○過去時，就用手拉開沈自強的手，庚○○與沈自
      強打起來，沈自強就跑了，當時其看到沈自強鑰匙丟在駕
      駛座那裡，寅○○的手機掉在地上，庚○○這時跟其說將
      東西撿起來，把沈自強的車子先開到臺中市○○區○○路
      與青海路之皮爾卡登大樓地下室，其回到地下室時，庚○○、己○○、寅○○已開車回來，庚○○就將沈自強置於
      副駕駛座的電腦包包拿走，到樓上庚○○所承租的套房時
      ，庚○○把包包打開，看到有電腦及一疊一百元、五百元
      、一千元之現金，庚○○將現金拿走，將電腦分給其，庚○○、己○○、寅○○就離開並將沈自強的車子開走了（
      見本院卷二第一五七頁、一五八頁、一六二頁、一六三頁
      ）等語無訛。則由證人沈自強、劉得鑫之上開證詞可知，
      被告己○○於受被告庚○○邀約後，即一起前往對證人沈
      自強施以強暴，縱其未出手毆打證人沈自強，但其一直都
      在證人沈自強旁邊，防止證人沈自強脫逃，並於現場即知
      悉被告庚○○要被告劉得鑫將證人沈自強所使用之自用小
      客車駛離，事後並與被告審庚○○、寅○○同車回到皮爾
      卡登大樓地下室與證人劉得鑫會合，見被告庚○○將證人
      沈自強置於車上之電腦包包拿到樓上庚○○所承租的套房
      打開，看見裡面有電腦及現金之財物，復於被告庚○○、
      寅○○一起駕駛證人沈自強之自用小客車離去。審之共同
      正犯間本既相互視他人之行為為自己之行為，當然就犯意
      聯絡所及範圍內之全體行為負擔刑事責任，足徵被告己○○全程參與對證人沈自強加重強盜取財之過程，非僅在場
      助勢而已。
  ３、從而，被告己○○上開所辯，顯係事後卸責之詞，不足採
      信。其與被告庚○○、寅○○、劉得鑫共同對證人沈自強
      為加重強盜取財之行為，事證明確，洵堪認定。
（四）被告曾志成部分：
  １、訊據被告曾志成對於九十三年十二月三十日之前數日，被
      告庚○○即提供證人沈自強所使用之６Ｓ－５８０９號自
      用小客車之車牌號碼，約定其於看到上開車牌號碼時，立
      即告知庚○○等人，嗣於九十三年十二月三十日中午某時
      ，其在臺中市○區○○街篤行市場附近發現證人沈自強所
      使用之車牌號碼６Ｓ－５８０９號自用小客車停放在路邊
      ，即以電話通知被告劉得鑫，並留在該處前五十公尺之巷
      口，嗣看到證人沈自強跑過來，其將證人沈自強攔下，由
      其與被告寅○○以前後夾住沈自強方式，以機車將證人沈
      自強載回被告庚○○所駕駛之不詳車牌號碼的自用小客車
      停放處等情亦坦承不諱，惟矢口否認有何妨害自由之行為
      ，辯稱：庚○○來到現場後，其問庚○○是否是這臺車，
      庚○○說是，並說其可以先走了，其真好奇就留在現場看
      庚○○要搞什麼東西，後來其看到庚○○等人在追沈自強
      ，因之前庚○○、劉得鑫告訴其沈自強有欠庚○○錢，所
      以其才會將沈自強攔下，其有看到沈自強臉部流血，以為
      庚○○要載沈自強去就醫，就以機車載沈自強，並由另外
      一個人坐最後面將沈自強夾住之三貼方式，依庚○○之指
      示載沈自強至庚○○開來的車子那裡，其沒有打沈自強，
      也沒有看到沈自強被打的情形，後來沈自強一下機車就跑
      到鐘錶店內，其就先走了，其沒有強取沈自強的自用小客
      車，也沒有拿沈自強車上的現金云云。惟查：
    (1)被告曾志成於九十五年五月四日為警拘獲後，於同年月五
      日製作之第一次警詢筆錄即供稱：劉得鑫說沈自強有欠他
      們錢，是要前往討債的（見臺中縣警察局霧峰分局霧警偵
      字第○九五○○五二六五七號卷第一○五頁）等語，於同
      日偵訊時亦為：「是劉得鑫、庚○○跟我說沈自強有欠庚○○的錢，要我跟他們一起去，我就跟他們一起去」（見
      臺灣臺中地方法院檢察署九十五年度偵字第一○一七四號
      卷第十九頁）等語之相同供述。而被告劉得鑫於九十六年
      二月十二日偵訊時供述：沈自強以前跟庚○○好像有債務
      糾紛（見臺灣臺中地方法院檢察署九十五年度偵字第一一
      二○○號卷第七六頁）等語；並於本院九十六年八月十六
      日審理時以證人身分具結證述：庚○○之前曾經說過與沈
      自強之間有債務糾紛（見本院卷二第一五六頁）等語，足
      見被告劉得鑫一開始向被告曾志成說明要找證人沈自強之
      理由，是說被告庚○○與證人沈自強間有債務糾紛甚明。
      被告庚○○於九十六年三月五日偵訊時供述：「（問：你
      們去抓沈自強的目的？）因大家有口角上的糾紛，沈自強
      曾跟我有口角的糾紛」（見臺灣臺中地方法院檢察署九十
      五年度偵字第一一二○○號卷第一七○頁）等語，於本院
      九十六年八月二十日審理時以證人身分具結證述：其說與
      沈自強有糾紛吵架（見本院卷二第二二九頁）等語屬實，
      顯見實際上被告庚○○與證人沈自強間並無存有債權債務
      關係。然被告庚○○於本院九十六年八月二十日審理時以
      證人身分具結復證述：「我們曾經在曾志成家裡討論過，
      我與沈自強有糾紛，要找沈自強」（見本院卷二第二二七
      頁）等語無誤，益徵被告庚○○於九十三年十二月三十日
      之前數日去找被告曾志成，並請被告曾志成看到證人沈自
      強所使用之６Ｓ－５８０９號自用小客車之車牌號碼立即
      告知時，係向被告曾志成佯稱其與證人沈自強有債務糾紛
      要討債無訛。
    (3)被告曾志成於九十五年五月五日警詢時供述：庚○○等四
      人是開車過去，在沈自強住處樓下等沈自強下來，庚○○
      叫其騎機車在市場前五十公尺處等候，後來庚○○他們在
      後面追沈自強，其看到沈自強頭部流血，是庚○○叫其將
      沈自強攔下來，其將沈自強攔下後，庚○○叫其騎機車載
      沈自強到庚○○所開的車上，其將沈自強載到車子旁邊，
      沈自強就跑進一家鐘錶行，庚○○他們說其可以走了，其
      才先走，其沒有搶沈自強財物（見臺中縣警察局霧峰分局
      霧警偵字第○九五○○五二六五七號卷第一○七、一○八
      頁）等語；核與其於同日偵訊時供稱：「我當時是在巷口
      負責如果沈自強出來時將他攔下來，之後沈自強跑出來，
      我將他攔下來」、「我就將沈自強載上機車，因為庚○○
      說要將沈自強載到車上，我就將沈自強載到車子旁邊，之
      後沈自強到了車子旁邊就跳車跑掉，跑到鐘錶行」（見臺
      灣臺中地方法院檢察署九十五年度偵字第一○一七四號卷
      第十九頁背面）等語相符，顯見被告曾志成與被告庚○○
      、己○○、寅○○、劉得鑫間，乃係基於以非法方法剝奪
      證人沈自強行動自由之犯意聯絡，於被告曾志成看到證人
      沈自強所駕駛車輛的車牌號碼時，立即告知庚○○等人，
      再於現場等候抓人，且於證人沈自強企圖逃跑時，以騎機
      車三貼將證人沈自強夾住之非法方法剝奪證人沈自強之行
      動自由。是被告曾志成辯稱：庚○○到現場確認其所告知
      的車牌號碼是沈自強所使用之自用小客車時，就說其可以
      先走了，其是因為好奇才留在現場，後來看到沈自強臉部
      流血跑過來，以為庚○○要載沈自強去就醫，就以機車載
      沈自強去庚○○所開來的車子那邊云云，顯屬事後狡辯之
      詞，自無足採。
    (4)至於公訴人雖認為被告曾志成此部分之犯行，與共同被告
      庚○○、己○○、寅○○、劉得鑫具有加重強盜取財之犯
      意聯絡云云。然：
    按共同正犯之所以應對其他共同正犯所實施之行為負其全
      部責任者，以就其行為有犯意之聯絡為限，若他犯所實施
      之行為，超越原計畫之範圍，而為其所難預見者，則僅應
      就其所知之程度，令負責任，未可概以共同正犯論，最高
      法院著有五十年臺上字第一○六○號判例意旨可資參照。
    證人劉得鑫於本院九十六年八月十六日審理時以證人身分
      具結證述：其等看到沈自強從一棟公寓走下來要開車，打
      開車門，庚○○叫寅○○先過去將沈自強拉住，沈自強與
      寅○○二人就在路邊打起來了，那時車門已經全開，庚○○就叫其、己○○過去抓沈自強，沈自強原本用手圈住寅
      ○○的身體，其與己○○過去時，就用手拉開沈自強的手
      ，庚○○與沈自強打起來，沈自強就跑了，其看到沈自強
      鑰匙丟在駕駛座那裡，寅○○的手機掉在地上，庚○○這
      時跟其說將東西撿起來，把沈自強的車子先開走，其就先
      把沈自強的車子開走，其只有看到沈自強跑掉一次，沈自
      強跑去哪裡其不知道，其也不知道曾志成後來有以三貼方
      式載沈自強及沈自強跑進鐘錶行的事，曾志成並無與庚○○、己○○、寅○○一起回到皮爾卡登大樓（見本院卷二
      第一五七、一五九、一六二、一六六至一六九頁）等語甚
      明。可知於被告庚○○、己○○、寅○○、劉得鑫在證人
      沈自強所駕駛之車牌號碼６Ｓ－５８０９號自用小客車處
      圍堵證人沈自強，且被告庚○○於證人沈自強逃跑後，要
      被告劉得鑫開走證人沈自強之上開自用小客車時，被告曾
      志成並不在該處，自無從得知被告庚○○、己○○、寅○○、劉得鑫以強暴方式取得證人沈自強財物之事，且被告
      曾志成於證人沈自強跑進鐘錶行後即先自行離去，未與被
      告庚○○、己○○、寅○○一起回到皮爾卡登大樓，則被
      告曾志成不知曉被告庚○○、己○○、寅○○、劉得鑫尚
      有自證人沈自強上開自用小客車上取得電腦及現金之事，
      尚與常情相符。
    從而，被告庚○○、己○○、寅○○、劉得鑫強取證人沈
      自強財物之行為，既超越被告曾志成所認知對證人沈自強
      妨害自由計畫之範圍，且為被告曾志成所難以預見，揆諸
      前開最高法院判例意旨，被告曾志成自應僅就其所認知之
      妨害自由部分，負其刑責。是公訴人上開見解，容有誤會
      。
  ２、綜上，被告曾志成辯稱其對證人沈自強無妨害自由之行為
      云云，為無可採，然就其所辯對證人沈自強無加重強盜取
      財犯行一節，尚與實際情形相符。從而，被告曾志成此部
      分之共同妨害自由行為，事證明確，堪以認定。
三、被告庚○○、己○○、寅○○與共同被告甲○○、丁○○共
    同對證人壬○○加重強盜取財部分（共同被告甲○○。丁○○此部分之行為，由本院另為免訴之判決，理由詳見下述之
    「乙」部分）：
（一）訊據被告庚○○、己○○、寅○○對於其等與共同被告甲○○、丁○○於九十四年十二月間某日，由被告庚○○駕
      駛其指示共同被告丁○○自祥龍租賃汽車公司租用之ＣＲ
      Ｖ休旅車，搭載被告己○○、寅○○及共同被告甲○○、
      丁○○，分持持球棒、電擊棒等客觀上足為兇器之物品，
      前往證人壬○○位於臺中市○○區○○路與河南路口之租
      屋處外守候，嗣因證人子○○之女友甫自上開處所離去，
      被告庚○○、己○○、寅○○及共同被告甲○○、丁○○
      即趁機侵入壬○○上開租屋處等情不諱，惟均否認有加重
      強盜取財之行為，被告庚○○、寅○○均辯稱：因庚○○
      以二十五萬元向壬○○購買毒品，但拿到的是味精，所去
      找壬○○討錢云云；被告己○○辯稱：在壬○○住處，壬○○與庚○○說要好好談，其就先走了云云。惟查：
  １、證人壬○○於本院九十六年八月八日審理時到院具結證述
      ：庚○○先前確實有要向其購買海洛因，但因為其沒有海
      洛因，而介紹綽號「小四」之丙○○與庚○○認識，但是
      其不清楚他們實際上有無買賣海洛因或庚○○是否拿到味
      精，在九十四年十二月間庚○○等人到其居處時，庚○○
      有稍微提到他跟丙○○買海洛因十幾萬元，結果買到假的
      ，其當時氣喘，所以沒有被打，也沒有看到味精，其女朋
      友及子○○的女朋友被膠帶綁住控制在房間內，而庚○○
      他們都有拿槍、電擊棒進來，他們知道其被通緝，說如果
      找不出丙○○的話，他們就要告訴警察關於其通緝的事，
      庚○○並說他要與警方配合，而其當時真的找不到丙○○
      ，又氣喘發作，且其是因販毒被通緝，被抓到的話，不是
      被判無期徒刑就是判有期徒刑十幾年，在那種情況下，其
      沒有辦法反抗，只能說要先幫丙○○墊錢，在庚○○跟其
      要錢時，其他被告圍在那裡，當時庚○○是開口要求十五
      萬元，其記得子○○領了十五萬元（見本院卷二第八七、
      九一、九二、九四、九五、九七、一○四、一○五頁）等
      語綦詳。且被告庚○○於本院九十六年十月一日審理時已
      自承其先前於警詢、偵訊時所述向綽號「小四」之人欲購
      買海洛因而拿到味精，該綽號「小四」之人即為當天到庭
      作證之證人丙○○等情不諱，足見被告庚○○與證人壬○○間，應無因購買毒品而存有債權債務關係甚明。
  ２、至於證人丙○○於本院九十六年十月一日審理時到院雖證
      述：其綽號為「小四」，會跟庚○○認識，是壬○○叫其
      去他家，壬○○當時沒有海洛因，而其也沒有海洛因，其
      就拿白糖給壬○○，壬○○並沒有給其錢，當時有其、壬○○、庚○○及庚○○所帶來的一位朋友在場，至於壬○○是否有拿白糖或味精給庚○○，其就不清楚了云云。然
      共同被告丁○○於該日審理時供述：庚○○向丙○○購買
      海洛因時，其也有在場，所以知道丙○○拿給庚○○的是
      味精，而非海洛因等語無誤。經核上開證人壬○○、丙○○之證詞與被告庚○○、共同被告丁○○之供述，應可認
      為被告庚○○確係透過證人壬○○之介紹，而認識證人丙○○，並有向證人丙○○購買第一級毒品海洛因而拿到非
      真正海洛因之事。是證人丙○○於本院之上開證述，顯係
      為逃避刑責而有不實，即無可採信。
  ３、證人子○○於本院九十六年九月十三日審理時到院證述：
      九十四年年底其在壬○○家借住時，其女朋友到樓下買東
      西，其還在睡覺，有一群人進來，這些人裡面其只認得庚○○，其有聽到他們談論的內容，因庚○○要買毒品，壬○○介紹庚○○向壬○○的朋友買毒品，但庚○○買到的
      不是真正的毒品，而是亂七八糟假的東西，所以庚○○找
      壬○○處理這個事情，他們二人在談的時候，庚○○與壬○○其中有一個人講出十五萬元這個數目，但確實是何人
      講的，其現在沒有印象，當時壬○○已經氣喘發作，而其
      認為是因其女朋友下樓買東西，庚○○他們才能夠進來，
      所以想說代為處理，故其打電話給綽號「阿坤」的朋友先
      借現金十五萬元，要其女朋友去跟「阿坤」拿現金回來交
      給庚○○，目的是讓庚○○他們先走（見本院卷三第一六
      七、一六八、一七一至一七三頁）等語屬實，足見當日證
      人壬○○確有透過證人子○○交付十五萬元給被告庚○○
      後，被告庚○○等人方離去。
  ４、被告庚○○於本院九十六年八月二十三日審理時以證人身
      分具結證稱：整個談判過程，己○○中途有先離開去買飲
      料或做什麼事，但事後有再回來（見本院卷三第六至七頁
      ）等語，而證人寅○○於本院同日審理時亦以證人身分具
      結證述：庚○○跟壬○○談話當中，因壬○○手機沒有電
      ，庚○○叫其去幫壬○○買充電器，其到壬○○住處對面
      大賣場購買，但買不到，其打電話給庚○○，問他要不要
      到別的地方買，庚○○說不用，這時，己○○就下來了跟
      其拿遙控的鑰匙，己○○向其拿遙控器之後，有再回去壬○○的租屋處（見本院卷三第二二頁）等語綦詳，二人證
      述內容互核吻合，顯見被告己○○縱於被告庚○○與證人
      壬○○談判過程有先離開一會兒，但並非先走，而又有返
      回證人壬○○住處。是被告己○○前開所辯，顯無可信。
  ５、又共同被告甲○○雖於本院辯稱：九十四年十二月間其未
      參與對證人壬○○加重強盜取財行為云云。然證人寅○○
      於本院九十六年八月二十三日審理時以證人身分具結證述
      ：甲○○有參與（見本院卷三第二一頁）等語明確，核與
      被告庚○○迭於九十五年五月三日、九十五年五月九日警
      詢時，及於九十六年三月五日偵訊時，均供述甲○○此次
      有參與（見臺中縣警察局霧峰分局霧警偵字第○九五○○
      五二六五七號卷第三三、三八頁，及臺灣臺中地方法院檢
      察署九十五年度偵字第一一二○○號卷第一七○頁）等語
      ，及共同被告丁○○於九十六年三月三日偵訊時以證人身
      分具結證述：甲○○只有於九十四年十二月間去找壬○○
      時有去，於九十五年一月十七日去找壬○○時，甲○○已
      經被抓了，所以沒有去（見臺灣臺中地方法院檢察署九十
      五年度偵字第一一二○○號卷第一五一頁）等語相符，足
      認共同被告甲○○確有於九十四年十二月間某日參與對證
      人壬○○加重強盜取財之犯行。至於被告庚○○、共同被
      告丁○○嗣於本院九十六年八月二十三日審理時改證述：
      甲○○無參與云云，應係在本院開庭時得悉共同被告甲○○之上開辯解後，為迴護共同被告甲○○而更改為不實之
      證言，自無可採。
（二）綜上，被告庚○○與證人壬○○間既無債務糾紛，則其夥
      同被告己○○、寅○○及共同被告甲○○、丁○○攜帶兇
      器對證人壬○○施以脅迫，至證人壬○○無法抗拒而交付
      十五萬元，其行為已該當刑法第三百三十條第一項之加重
      強盜取財罪之構成要件。是被告庚○○、己○○、寅○○
      上開所辯，均無可採。是此部分事證明確，被告庚○○、
      己○○、寅○○此部分之犯行，均洵堪認定。
四、被告庚○○、己○○、寅○○共同對證人戊○○、癸○○、
    乙○○加重強盜取財部分：
    訊據被告庚○○、己○○、寅○○對於共同與共同被告甲○○、丁○○對證人戊○○、癸○○、乙○○加重強盜取財之
    犯罪事實均坦白承認，核與證人戊○○、癸○○於本院審理
    時證述及證人乙○○於警詢時證述之情節互核大致相符，並
    有供上開加重強盜取財犯行所用之烏茲玩具衝鋒槍一枝（含
    彈匣一個）、ＭＰ４玩具衝鋒槍一枝（含彈匣一個）、電擊
    棒一支、瓦斯鋼瓶二個、手銬二副、伸縮警棍一支扣案可證
    。且查，扣案之前開烏茲玩具衝鋒槍（含彈匣一個）、ＭＰ
    ４玩具衝鋒槍（含彈匣一個）經送往內政部警政署刑事警察
    局以性能檢驗法、動能測試法鑑驗結果：其中前開烏茲玩具
    衝鋒槍（含彈匣一個，槍枝管制編號0000000000
    號）部分，認係仿衝鋒槍外型製造之空氣槍，以小型二氧化
    碳鋼瓶內氣體為發射動力，經實際試射，測得鋼珠（直徑約
    ６．０MM、重量約０．８８克）發射速度分別為８９、８２
    、７６公尺／秒，計算其動能分別為３．４９、２．９６、
    ２．５４焦耳，單位面積動能分別為１２．３３、１０．４
    ６、８．９９焦耳／平方公分；而依美國軍醫總署定義，彈
    丸撞擊動能達５８呎磅（約為７８．６焦耳），足以使人喪
    失戰鬥能力；依內政部警政署刑事警察局對活豬作射擊測試
    結果，彈丸單位面積動能達２４焦耳／平方公分，足以穿入
    豬隻皮肉層；依日本科學警察研究所之研究結果，彈丸單位
    面積動能達２０焦耳／平方公尺，足以穿入人體皮肉層；其
    中前開ＭＰ４玩具衝鋒槍（含彈匣一個，槍枝管制編號00
    00000000號）部分，認係仿衝鋒槍外型製造之空氣
    槍，以電能驅動馬達帶動活塞壓縮氣體為發射動力，經檢視
    ，欠缺電池，無法鑑驗等情，有內政部警政署刑事警察局九
    十五年六月十三日刑鑑字第○九五○○一五四二八號槍彈鑑
    定書及所附照片一份存卷足憑。則前開烏茲玩具衝鋒槍之單
    位面積動能至多僅為１２．３３焦耳／平方公分，依前開說
    明，尚未達足以穿入人體皮肉層之程度，自難認已具殺傷力
    ，又前開ＭＰ４玩具衝鋒槍部分，顯亦無積極證據證明其確
    具殺傷力，固堪認該二枝玩具衝鋒槍非屬槍砲彈藥刀械管制
    條例規定之槍枝。惟按刑法上所謂兇器，其種類並無限制，
    凡客觀上對於人之生命、身體、安全構成威脅，具有危險性
    之兇器均屬之，且祇須行竊時攜帶此種具有危險性之兇器為
    已足，並不以攜帶之初有行兇之意圖為必要（最高法院七十
    九年臺上字第五二五三號判例參照）。查被告庚○○、己○○、寅○○及共同被告甲○○、丁○○持以供上開強盜取財
    犯行所用即：扣案之前開烏茲玩具衝鋒槍一枝、伸縮警棍一
    支、前開ＭＰ４玩具衝鋒槍一枝、電擊棒一支，均質地堅硬
    ，且其中前開烏茲玩具衝鋒槍、前開ＭＰ４玩具衝鋒槍之長
    度各約四十公分、五十五公分，此觀上開卷附內政部警政署
    刑事警察局槍彈鑑定書所附相片甚明，亦據被告供承在卷，
    則前開烏茲玩具衝鋒槍、前開ＭＰ４玩具衝鋒槍、電擊棒一
    支、伸縮警棍一支，在客觀上均顯對人之生命、身體、安全
    構成威脅，均係具有危險性之兇器無訛。從而，足認被告庚○○、己○○、寅○○之自白確與事實相符。是此部分事證
    明確，被告庚○○、己○○、寅○○此部分之犯行，均洵堪
    認定。
五、被告庚○○、己○○、寅○○、丁○○共同對證人壬○○擄
    人勒贖部分：
（一）訊據被告庚○○、己○○、寅○○、丁○○對於其等於九
      十五年一月十七日凌晨，由被告庚○○駕駛自祥龍租賃汽
      車公司承租之ＣＲＶ休旅車，搭載被告己○○、寅○○、
      丁○○，至證人壬○○常常出入之臺中市○○區○○路與
      上石巷口「萊德電動遊戲場」前守候，嗣見證人壬○○騎
      乘機車出現，即由被告己○○持電擊棒，寅○○、丁○○
      持球棒，毆打壬○○至頭破血流，並將證人壬○○之上排
      牙齒打落七、八顆，致壬○○不能抗拒後，將壬○○強押
      於上開ＣＲＶ休旅車的前後座間腳踏處，將車開至被告庚○○位於臺中市○區○村路○○○路口之租屋處，證人壬○○於該處以購車為由電請證人丑○○自臺中縣沙鹿鎮○○街家中，攜帶現金二十五萬元至證人壬○○當時位於臺
      中市○○區○○路之熊貓建設大樓租屋處交付，被告庚○○並電請證人子○○到其租屋處，再與證人子○○一起前
      往證人壬○○位於臺中市○○區○○路之熊貓大樓租屋處
      門外，於同日下午三、四時許自證人丑○○手上取得現金
      二十五萬元，再回到被告庚○○之上開租屋處，因被告庚○○要證人壬○○找出證人丙○○，證人壬○○遂佯稱可
      外出尋找，於同日下午六、七時許車行至南投縣草屯鎮時
      趁隙跳車逃逸等情不諱，惟均否認有擄人勒贖之犯意云云
      。然查：
  １、證人壬○○於本院九十六年八月八日審理時到院證述：九
      十五年一月十七日凌晨，其騎機車經過青海路跟另外一條
      路的路口時等紅綠燈停下來時，忽然有一臺車子往後倒退
      將其撞倒，四、五個人下來拿槍托、球棒打其，把其拖上
      車，把眼睛用膠帶矇住，用手銬將其銬住，把其押在休旅
      車前座跟後座中間的空間，帶到另外一個地方，過了很久
      ，直到要吃便當時，也不知道當時是白天還是晚上，才將
      其眼睛的膠帶撕開，其才知道是在房間裡面，庚○○叫其
      拿錢出來，要其打電話給太太或找媽媽拿錢出來，看能拿
      多少就拿多少出來，其就打電話給媽媽，庚○○他們叫其
      在電話中不可能隨便講話，所以其向媽媽說要買車，要頭
      期款，要媽媽帶二十五萬元到其位於臺中市○○區○○路
      熊貓建設大樓租屋處，因庚○○要其找一個較有信用的人
      出來，並提議找子○○，就由庚○○聯絡子○○，由庚○○與子○○一起去其租屋處等其媽媽，其媽媽從沙鹿來臺
      中，在其租屋處有打電話問其是否要將錢交給他們，其說
      可以，當時其也只能這樣講，其被控制在房間裡面等了很
      久，庚○○他們回來，說有拿到二十五萬元，之後要其提
      供一個販賣毒品綽號「鴿子」的朋友的行蹤，因「鴿子」
      與丙○○有在一起，要其帶他們去找「鴿子」，其中不知
      道是誰開車載其出去找「鴿子」，途中到草屯鎮市區停下
      來時，其開了車門就跑掉了，其打電話要媽媽來接，那時
      已經下午六、七點了（見本院卷二第八九、九四、九五、
      一○○、一○六頁）等語；而證人丑○○於本院九十六年
      九月十三日審理時到院證述：壬○○在九十五年農曆大年
      初三上午七點多就打電話說要錢，並說愈多錢愈好，說有
      事情要辦，叫其趕快去籌，其說沒有那麼多錢，並問壬○○是什麼事情，壬○○說他就是需要錢，叫其不要問那麼
      多，只有約略提到要現金買車子的事情，但沒有講的很清
      楚，所以其以為他當天需要現金買車子，壬○○在當天上
      午八點多、九點多、十點多一直到下午一、二點都一直打
      電話要其籌錢，其在下午三點多拿了現金二十五萬元到壬○○位於臺中市新光三越百貨對面的熊貓建設大樓五樓租
      屋處，其坐電梯到五樓，電梯門一打開，子○○與庚○○
      就靠過來問其是不是壬○○的媽媽，其說是，其問壬○○
      呢，庚○○就以手機撥打電話給壬○○，並拿給其聽，其
      以電話問壬○○人在哪裡，壬○○說在朋友家，要其把錢
      交給子○○沒有關係，他等一下就會回家，當時子○○跟
      庚○○在場，其就將現金二十五萬元交給子○○（見本院
      卷三第一六三至一六四頁）等語；而證人子○○於本院九
      十六年九月十三日審理時到庭證述：九十四年十二月間後
      ，庚○○不知道從什麼地方得知其電話，打電話要其轉告
      壬○○將朋友交出來，其轉告壬○○後，壬○○的意思是
      說沒有必要再跟庚○○講這件事了，其就告訴庚○○說，
      你們的事情與其沒有關係，不要再找其了，之後有天晚上
      ，其在睡覺時，其女朋友拿電話過來，是庚○○打的，說
      壬○○在他位於臺中市臺中高工附近的房子內跟他在一起
      ，其說壬○○跟你又不是朋友，為何會在一起，庚○○問
      其要不要過來，說他跟壬○○事情已經處理的差不多了，
      要其去帶壬○○離開，不然壬○○沒有辦法離開，其就開
      車到復興路，有一個人開車來引導至庚○○房子那裡，其
      到那裡看到壬○○身上有外傷，問庚○○他們，為何把壬○○打成這樣，其要將壬○○帶走，庚○○問其有沒有辦
      法保證將壬○○的朋友交出來，其說沒有辦法，因其不認
      識壬○○的朋友，他們後來商談後，壬○○說他先籌一筆
      錢給庚○○，因其認識壬○○的太太，而壬○○不希望這
      件事情讓家人知道，要其跟庚○○一起去跟壬○○的太太
      拿二十五萬元，壬○○的媽媽也會去，所以其才陪庚○○
      去壬○○位於臺中市熊貓建設大樓五樓的租屋處，那時候
      是下午，其和庚○○在那裡等壬○○的媽媽及太太來，壬○○的媽媽把現金二十五萬交給其，其馬上拿給庚○○，
      其與庚○○回到庚○○租屋處那裡要載壬○○離開，但是
      壬○○說他要帶庚○○去找壬○○的朋友，所以叫其先回
      去，其告訴庚○○，去找壬○○朋友時，要保證壬○○平
      安，不能夠再打壬○○，然後就先離開了（見本院卷三第
      一六八至一六九頁）等語。經核證人壬○○、丑○○、子
      ○○上開證言互為吻合，並與被告庚○○、己○○、寅○○、丁○○之上開自白相符，自可採信。
  ２、證人壬○○本與被告庚○○、己○○、寅○○、丁○○間
      無債務關係，已如前述，而被告庚○○、己○○、寅○○
      、丁○○在與證人壬○○無債務糾紛之情況下，竟對證人
      壬○○控制行動自由而將之置於實力支配之下至少十二小
      時，並以不付贖款即對證人壬○○加害等詞恫嚇證人壬○○，使證人壬○○心生畏怖，因而囑證人丑○○交付贖款
      二十五萬元，故核被告庚○○、己○○、寅○○、何正宏
      所為，自與擄人勒贖之構成要件相當。
  ３、雖被告庚○○於本院九十六年八月二十三日審理時以證人
      身分具結證述：壬○○於九十五年一月十七日主動拿二十
      五萬元給其是作為擔保之用，等壬○○找到丙○○後，再
      還給壬○○，其拿到二十五萬元後，由其拿去使用，沒有
      分給其他人，其後來買海洛因，已經花光了，其在九十五
      年五月十五日警詢時，說取得的二十五萬元都由其拿去購
      買毒品之後，再拿給大家一起施用，所述不實在，那次警
      詢時為何要這樣講，其也忘記了（見本院卷三第十一、十
      四至至十八頁）等語，然此證言不僅與證人壬○○之上開
      證詞齬齟，且其一方面證述二十五萬元是作為擔保之用，
      一方面又證述將二十五萬元自行花光了，顯違乎常情，自
      無可採。
（二）綜上，被告庚○○、己○○、寅○○、丁○○上開辯解，
      均屬圖卸刑責之詞，毫無可信。其等此部分對證人壬○○
      擄人勒贖之行為，事證明確，至堪認定。
六、被告庚○○非法寄藏可發射子彈具有殺傷力之改造手槍、具
    殺傷力子彈部分：
    訊據被告庚○○對於其於本案犯罪事實欄六所載之時、地非
    法寄藏可發射子彈具有殺傷力之改造手槍、具殺傷力子彈之
    行為坦承不諱，並有改造手槍一枝、子彈一顆扣案足資佐證
    。而上開手槍一枝，經送請內政部警政署刑事警察局鑑定結
    果，認係仿WALTHER廠PPK/S型半自動手槍製造之槍枝（槍枝
    管制編號0000000000，含彈匣一個），換發土造
    金屬槍管而成之改造手槍一枝，機械性質良好，可擊發適用
    之子彈，認具殺傷力；送鑑改造子彈一顆，認係具直徑約８
    MM土造金屬彈頭之土造子彈，經實際試射，可擊發，認具殺
    傷力一節，有內政部警政署刑事警察局九十五年六月十二日
    刑鑑字第○九五○○七三○七七號槍彈鑑定書一份暨所附之
    上開手槍、子彈照片附卷可稽，是此部分事證明確，被告庚○○犯行堪以認定。
七、被告庚○○連續施用第一級、第二級毒品部分：
    訊據被告庚○○對其於本案犯罪事實欄七所載之時、地連續
    施用第一級毒品海洛因、第二級毒品甲基安非他命之事實，
    業據其於本院審理時坦承不諱，並有第一級毒品海洛因共十
    包、海洛因殘渣袋四十個、空夾鏈袋二十一包、葡萄糖二包
    、葡萄糖一罐、油壓鑄模機一臺、貴夫人食品調製機一臺、
    第二級毒品甲基安非他命二包（含袋重分別為一點一公克、
    零點八公克）、玻璃球一個、電子磅秤一臺、藥鏟一支扣案
    可證，而扣案之海洛因十包經送法務部調查局鑑定結果，確
    含有第一級毒品海洛因成分，合計淨重四十點七五公克，包
    裝重七點零九公克一節，有該局九十五年六月九日調科壹字
    第一二○○一七九四八號鑑定通知書一份在卷可稽，且被告
    庚○○經警方於九十五年四月十九日查獲時，所採尿液送中
    山醫學大學附設醫院檢驗結果，驗有可待因、嗎啡、安非他
    命、甲基安非他命之陽性反應等情，有該院檢驗科藥物檢測
    中心出具之檢驗報告一紙存卷足佐，而海洛因施用入人體後
    水解還原成嗎啡，再循嗎啡之代謝方式排出體外，已據行政
    院衛生署藥物食品檢驗局（八一）藥檢壹字第○○六四三一
    號函說明綦詳。又被告庚○○前曾於八十八年間因施用毒品
    案件，經本院以八十八年度毒聲字第七五五三號裁定送觀察
    、勒戒後，臺灣臺中看守所附設勒戒處所評定有繼續施用毒
    品之傾向，由臺灣臺中地方法院檢察署檢察官聲請強制戒治
    ，經本院以八十九年度毒聲字第四二○號裁定送強制戒治一
    年，嗣於強制戒治期間屆滿三個月後，其成績經評定為合格
    ，無繼續戒治之必要，而由臺灣臺中地方法院檢察署檢察官
    聲請，由本院以八十九年度毒聲字第六七五八號裁定停止戒
    治，所餘戒治期間付保護管束，保護管束至九十年一月二十
    四日期滿而執行完畢之事實，有臺灣高等法院被告前案紀錄
    表及臺灣臺中地方法院檢察署刑案資料查註紀錄表各一份存
    卷可參。綜上，被告庚○○自白連續施用第一級、第二級毒
    品核與事實相符，其於前案強制戒治執行完畢釋放後五年內
    再犯本案連續施用第一級毒品海洛因、第二級毒品甲基安非
    他命之事證明確，犯行均洵堪認定。
、比較新舊法：
一、被告庚○○、己○○、寅○○、劉得鑫、曾志成、甲○○、
    丁○○行為後，刑法業於九十四年一月七日修正，於同年二
    月二日公布，並於九十五年七月一日施行。按行為後法律有
    變更者，適用行為時之法律，但行為後之法律有利於行為人
    者，適用最有利於行為人之法律，修正後即現行刑法第二條
    第一項定有明文。又按比較新舊法，應就罪刑有關之共犯、
    未遂犯、想像競合犯、牽連犯、連續犯、結合犯，以及累犯
    加重、自首減輕暨其他法定加減原因（如身分加減）與加減
    例等一切情形，本於統一性及整體性原則，綜其全部罪刑之
    結果而為比較，此有最高法院九十五年五月二十三日第八次
    刑庭會議決議第一、（四）則可資參照。是：
（一）修正後刑法第三十三條第五款規定「罰金：新臺幣一千元
      以上，以百元計算之。」，與修正前刑法第三十三條第五
      款規定「罰金：一元以上。」不同，比較新舊法結果，以
      修正前刑法第三十三條第五款之規定法較有利於行為人，
      故本案關於刑法第三百零五條之法定罰金刑部分，自應以
      被告庚○○、劉得鑫、甲○○行為時關於科處罰金刑之法
      律較有利於被告庚○○、劉得鑫、甲○○；關於第三百零
      二條第一項之法定罰金刑部分，自應以被告曾志成行為時
      關於科處罰金刑之法律較有利於被告曾志成；關於刑法第
      三百三十九條之二第一項之法定刑罰金部分，自應以被告
      庚○○、己○○、寅○○行為時關於科處罰金刑之法律較
      有利於被告庚○○、己○○、寅○○；關於槍砲彈藥刀械
      管制條例第八條第四項之未經許可寄藏可發射子彈具有殺
      傷力之改造手槍罪、第十二條第四項關於寄藏子彈罪，自
      應以被告庚○○行為時關於科處罰金刑之法律較有利於被
      告庚○○。
（二）修正前刑法第五十六條連續犯之規定，業經修正後之新刑
      法刪除，倘依修正後之新法，被告庚○○、己○○、寅○○、甲○○、丁○○就犯罪事實欄四、（一）、（二）所
      犯加重強盜罪之犯行，及被告庚○○就犯罪事實欄七所犯
      之施用第一級、第二級毒品之犯行，即均應分論併罰。此
      刪除雖非犯罪構成要件之變更，但顯已影響行為人刑罰之
      法律效果，自屬法律有變更，依新法第二條第一項規定，
      比較新、舊法結果，自以適用被告庚○○、己○○、寅○○、甲○○、丁○○行為時法律即修正前刑法論以連續犯
      ，較有利於被告庚○○、己○○、寅○○、甲○○、丁○○。
（三）又被告庚○○、己○○、寅○○行為後，刑法第五十五條
      關於牽連犯之規定，亦於九十四年一月七日修正公布刪除
      ，並於九十五年七月一日施行，是於新法修正施行後，被
      告就犯罪事實欄四、（二）部分所犯之加重強盜罪及以不
      正方法由自動付款設備取得他人之物之犯行，及被告庚○○就犯罪事實欄六所犯之無故持有改造手槍、子彈罪間，
      即應分論併罰。則被告庚○○、己○○、寅○○之犯行，
      因行為後新法業已刪除牽連犯之規定，此刪除雖非犯罪構
      成要件之變更，但顯已影響行為人刑罰之法律效果，自屬
      法律有變更，經比較新、舊法規定，修正後之規定對於被
      告庚○○、己○○、寅○○較為不利，依刑法第二條第一
      項前段之規定，仍應適用較有利於被告庚○○、己○○、
      寅○○之行為時法律，即修正前刑法第五十五條關於牽連
      犯之規定，從較重之一罪予以論處。
（四）刑法第五十一條原規定：「數罪併罰，分別宣告其罪之刑
      ，依左列各款定其應執行者：」，其中第五款規定：「宣
      告多數有期徒刑者，於各刑中之最長期以上，各刑合併之
      刑期以下，定其刑期。但不得逾二十年。」，修正後刑法
      第五十一條第五款規定：「宣告多數有期徒刑者，於各刑
      中之最長期以上，各刑合併之刑期以下，定其刑期。但不
      得逾三十年。」。比較結果，修正前之刑法較有利於被告
      庚○○、己○○、寅○○、劉得鑫。
（五）修正前刑法第六十二條前段關於自首之規定係「必減事由
      」，新修正刑法第六十二條前段關於自首之規定則係「得
      減事由」，上開關於自首之規定雖屬刑罰裁量之事項，惟
      既影響行為人之刑罰法律效果，應屬法律變更之範疇，而
      有刑法第二條第一項之適用；且關於自首之新舊法比較，
      因自首之性質無關可罰性之判斷或法律效果之形成，故其
      變更應非以行為時為判斷基準，而應依「自首時」作為判
      斷之基準。本案被告劉得鑫自首之時間在新修正刑法生效
      前，經比較新舊法，以舊法規定「必減」對行為人較為有
      利，則依刑法第二條第一項前段之規定，應適用最有利於
      被告劉得鑫之行為時法即修正前刑法第六十二條前段之規
      定減輕其刑。
（六）綜合上述各條文修正前、後之比較，揆諸前揭最高法院決
      議及修正後刑法第二條第一項前段、但書規定之「從舊從
      輕」原則，綜其全部罪刑之比較，自應一體適用被告庚○○、己○○、寅○○、劉得鑫、曾志成、甲○○、丁○○
      行為時之法律，即修正前刑法之相關規定予以論處。
肆、論罪科刑：
一、就犯罪事實欄二部分：
（一）核被告庚○○、劉得鑫、甲○○此部分所為，係犯刑法第
      三百零五條之恐嚇危害安全罪。
（二）修正前刑法第二十八條規定：「二人以上共同實施犯罪之
      行為者，皆為正犯。」，修正後刑法第二十八條則規定：
      「二人以上共同實行犯罪之行為者，皆為正犯。」，經比
      較新舊法之結果，舊法中「實施」一詞，尚涵蓋陰謀、預
      備、著手、實行之概念在內，較之新法僅以參與「實行」
      作為共同正犯之行為要件，舊法關於共同正犯之成立採取
      較為寬鬆之認定標準。惟本案被告庚○○、劉得鑫、甲○○恐嚇危害安全之犯行，均已達著手實行階段，無論依修
      正前、後之刑法第二十八條規定，均成立共同正犯，就此
      部分應無新、舊法何者較有利於被告庚○○、劉得鑫、甲○○之可言，自應適用修正後刑法第二十八條之規定（參
      見最高法院九十五年第二十一次刑事庭會議決議）。從而
      ，被告庚○○、劉得鑫、甲○○就上開恐嚇危害安全犯行
      間，有犯意聯絡及行為分擔，為共同正犯。
（三）被告劉得鑫前曾於八十八年間因犯竊盜案件，經本院以八
      十八年度易字第三三○五號刑事判決判處有期徒刑十月，
      緩刑四年，於八十八年十二月十八日確定；又於九十一年
      間因違反毒品危害防制條例案件，經本院以九十一年度訴
      字第一一○六號刑事判決分別判處有期徒刑七月、八月，
      定應執行刑為有期徒刑十一月，並於九十一年十一月十一
      日確定，並因而撤銷前開竊盜案件之假釋，二罪接續執行
      ，於九十三年四月一日假釋付保護管束，至九十三年十一
      月五日假釋期滿未經撤銷假釋，其未執行之刑，以已執行
      論而執行完畢之事實，有臺灣高等法院被告前案紀錄表及
      臺灣臺中地方法院檢察署刑案資料查註紀錄表各一份在卷
      可佐；而被告劉得鑫行為後，刑法第四十七條關於累犯之
      規定亦有修正，其於五年內即於八十六年九月間某日起再
      故意犯本件有期徒刑以上之罪，不論依修正前之刑法第四
      十七條，或修正後之刑法第四十七條第一項之規定，均構
      成累犯，對被告劉得鑫而言，並無有利或不利之情形，自
      不生新舊法比較之問題，應依修正後之刑法第四十七條第
      一項規定，論以累犯，並加重其刑（參見最高法院九十五
      年第二十一次刑事庭會議決議）。
二、就犯罪事實欄三部分：
（一）被告庚○○只告知被告曾志成關於其與證人沈自強間有債
      權債務糾紛要前往討債，故被告曾志成與被告庚○○、己○○、寅○○、劉得鑫間，應僅具有對證人沈自強實行妨
      害自由之犯意聯絡及行為分擔，至於被告庚○○、己○○
      、寅○○、劉得鑫另對證人沈自強結夥三人以上，攜帶兇
      器之加重強盜取財部分，則逸脫了與被告曾志成關於妨害
      自由之犯意聯絡範圍，自無令被告曾志成共負結夥三人以
      上，攜帶兇器之加重強盜取財罪責之理。是核被告庚○○
      、己○○、寅○○、劉得鑫此部分所為，係犯刑法第三百
      三十條第一項之結夥三人以上，攜帶兇器之加重強盜取財
      罪；被告曾志成所為，係犯刑法第三百零二條第一項之以
      非法方法，剝奪人之行動自由罪。
（二）公訴人認為被告曾志成此部分所犯係刑法第三百三十條第
      一項之結夥三人以上，攜帶兇器之加重強盜取財罪云云，
      容有誤會，起訴法條尚有未洽，惟因公訴人所起訴被告曾
      志成此部分之犯罪事實，與本院所認定之被告曾志成前開
      犯罪事實，基本社會事實同一，爰變更公訴人起訴之法條
      。又按刑事訴訟法第九十五條第一款規定：「訊問被告應
      先告知犯罪嫌疑及所犯所有罪名，罪名經告知後，認為應
      變更者，應再告知」，乃被告在刑事訴訟程序上應受告知
      之權利，為憲法第八條第一項正當法律程序保障內容之一
      ，旨在使被告能充分行使防禦權，以維審判程序之公平；
      然被告若知所防禦或已提出防禦或事實審法院於審判過程
      中已就被告所犯罪名，應變更罪名之構成要件為實質之調
      查，縱形式上未告知罪名，對被告防禦權之行使既無所妨
      礙，其訴訟程序縱稍有瑕疵，仍不得認為判決有何違法（
      最高法院九十年度臺非字第一七二號判決要旨參照）。本
      案公訴人就被告曾志成此部分之犯行，係以刑法第三百三
      十條第一項罪嫌起訴，惟經本院變更起訴法條改依刑法三
      百零二條第一項論處，本院已就被告曾志成是否有加重強
      盜取財、妨害自由之事實為實質之調查，被告曾志成就該
      項之事實，亦有所主張與辯解，且被告曾志成之義務辯護
      人於九十六年十月一日提出之刑事辯護狀亦就此部分予以
      辯護，於被告曾志成被追加起訴之事實，得以充分防禦，
      尚無使被告曾志成無從行使防禦權之情形，縱未告知應變
      更之罪名，既於被告曾志成之防禦權無所妨礙，是本院對
      被告曾志成改依刑法第三百零二條第一項妨害自由罪處斷
      ，尚難認有突襲裁判之違法，併此敘明。
（三）被告庚○○、己○○、寅○○、劉得鑫於前開加重強盜取
      財犯行實施中，除施強暴外，並兼括以限制證人沈自強行
      動自由之方式，然此為強盜行為之一部分，自不另論以妨
      害自由罪。
（四）被告庚○○、己○○、寅○○、劉得鑫此部分之結夥三人
      以上，攜帶兇器之加重強盜取財犯行，及被告曾志成所為
      之以非法方法，剝奪人之行動自由犯行，均已達著手實行
      階段，無論依修正前、後之刑法第二十八條規定，均成立
      共同正犯，就此部分應無新、舊法何者較有利於被告庚○○、己○○、寅○○、劉得鑫、曾志成之可言，自應適用
      修正後刑法第二十八條之規定（參見最高法院九十五年第
      二十一次刑事庭會議決議）。從而，被告庚○○、己○○
      、寅○○、劉得鑫就上開加重強盜取財之犯行間，及被告
      曾志成與共同被告庚○○、己○○、寅○○、劉得鑫就犯
      意聯絡範圍內之妨害自由犯行間，有犯意聯絡及行為分擔
      ，為共同正犯。
（五）被告劉得鑫於對證人沈自強為加重強盜取財罪後，於職司
      偵查犯罪之機關尚未發覺此犯罪前，於九十五年四月十四
      日警詢時向製作筆錄之小隊長陳進修陳述犯行經過並表明
      其與被告庚○○、己○○、寅○○、曾志成均為行為人，
      而自願接受裁判，有該次警詢筆錄一份存卷可參，核與自
      首要件相符，爰依修正前刑法第六十二條前段規定減輕其
      刑。
（六）被告劉得鑫此部分犯行，係在其九十三年十一月五日執行
      完畢後，於五年內再故意犯本件有期徒刑以上之罪，應依
      修正後之刑法第四十七條第一項規定，論以累犯，並加重
      其刑。
（七）被告己○○前曾於八十八年間因違反槍砲彈藥刀械管制條
      例案件，經臺灣高等法院臺中分院以八十八年度上訴字第
      一九八五號刑事判決判處有期徒刑一年二月，於八十八年
      十一月七日確定，入監服刑後，嗣於九十年二月十五日執
      行完畢，又於九十一年間因違反毒品危害防制條例案件，
      經本院以九十年度訴字第一八二三號刑事判決分別判處有
      期徒刑一年、六月，定應執行刑為有期徒刑一年五月，於
      九十一年七月八日確定，入監服刑後，於九十三年五月二
      十日假釋付保護管束，至九十三年六月十一日假釋期滿未
      經撤銷假釋，其未執行之刑，以已執行論而執行完畢；被
      告寅○○前曾於九十一年間因違反毒品危害防制條例案件
      ，經本院以九十一年度易字第三一二四號刑事判決判處有
      期徒刑六月，於九十二年二月三日確定；又於九十二年間
      因違反毒品危害防制條例案件，經本院以九十二年度中簡
      字第一五三一號刑事判決判處有期徒刑三月，於九十二年
      八月十八日確定，二罪經定應執行刑為有期徒刑八月確定
      ，入監執行後，於九十三年五月十六日縮刑期滿執行完畢
      ；被告曾志成前曾於八十六年間因違反麻醉藥品管理條例
      、贓物案件，經本院以八十六年度訴字第一二五八號刑事
      判決分別判處有期徒刑四月、四月，於八十七年五月十二
      日確定，又於八十六年間因偽造有價證券案件，經本院以
      八十六年度自字第四一八號刑事判決判處有期徒刑一年八
      月，於八十七年七月二十日確定；再於八十七年間因竊盜
      案件，由本院以八十七年度易字第一○七六號刑事判決判
      處有期徒刑八月，經提起上訴後，由臺灣高等法院臺中分
      院於八十七年七月十四日以八十七年度上易字第一六一一
      號刑事判決駁回上訴而確定，復於八十七年間因竊盜案件
      ，經本院以八十七年度易字第四七○六號刑事判決判處有
      期徒刑九月，於八十八年四月三日確定，上開五罪經定應
      執行刑為有期徒刑三年一月確定，再於八十七年間因違反
      槍砲彈藥刀械管制條例案件，由本院以八十七年度訴字第
      一六七五號刑事判決判處有期徒刑二年，經提起上訴後，
      於八十七年十二月三日撤回上訴而確定，上開有期徒刑三
      年一月、二年部分接續執行，入監服刑後，於九十年八月
      十五日假釋付保護管束，迄至九十二年四月十二日假釋期
      滿未經撤銷假釋，其未執行之刑，以已執行論而執行完畢
      之事實，有臺灣高等法院被告前案紀錄表及臺灣臺中地方
      法院檢察署刑案資料查註紀錄表各三份在卷可佐；而被告
      己○○、寅○○、曾志成行為後，刑法第四十七條關於累
      犯之規定亦有修正，其等於五年內再故意犯本件有期徒刑
      以上之罪，不論依修正前之刑法第四十七條，或修正後之
      刑法第四十七條第一項之規定，均構成累犯，對被告己○○、寅○○、曾志成而言，並無有利或不利之情形，自不
      生新舊法比較之問題，應依修正後之刑法第四十七條第一
      項規定，論以累犯，並加重其刑（參見最高法院九十五年
      第二十一次刑事庭會議決議）。
（八）被告劉得鑫此部分犯行，刑有加重減輕之事由，依刑法第
      七十一條第一項規定，應先加後減之。
三、就犯罪事實欄四、（一）、（二）部分：
（一）核被告庚○○、己○○、寅○○此部分所為，係犯刑法第
      三百三十條第一項之結夥三人以上，攜帶兇器之加重強盜
      取財罪（即犯強盜罪而有刑法第三百二十一條第一項第三
      、四款情形，即指證人壬○○、戊○○、癸○○部分）、
      同條第一項、第二項之結夥三人以上，攜帶兇器之加重強
      盜取財未遂罪（即犯強盜罪而有刑法第三百二十一條第一
      項第三、四款情形，即指證人乙○○部分），及第三百三
      十九條之二第一項之以不正方法由自動付款設備取得他人
      之物罪。又公訴人於追加起訴及併辦意旨書論罪法條雖就
      犯罪事實欄四、（二）部分漏未引用刑法第三百三十條第
      二項、刑法第三百三十九條之二第一項之條文，然其於起
      訴書之論罪法條欄中已載明上開法條，本院自無再予增列
      論罪法條，附予敘明。
（二）按所謂強暴，係指以有形之暴力行為強加諸被害人之身體
      ，以抑制其行動自由而言；所謂脅迫，係指以言詞或舉動
      （如持刀等是）威嚇要脅，以逼迫被害人就範而任其擺佈
      者而言，最高法院七十七年度臺上字第三六四二號判決意
      旨可參。查被告庚○○、己○○、寅○○及共同被告甲○○、丁○○趁機侵入證人壬○○租屋處時，證人壬○○正
      好氣喘病發作，所以被告庚○○、己○○、寅○○及共同
      被告甲○○、丁○○並未以有形之暴力對證人壬○○身體
      施以攻擊，已如前述，是被告庚○○、己○○、寅○○之
      行為固業已符合「脅迫」之要件，而尚未達「強暴」之程
      度甚明。
（三）被告庚○○、己○○、寅○○於前開加重強盜取財犯行實
      施中，除對證人壬○○施脅迫，及對證人戊○○、癸○○
      、乙○○施強暴、脅迫外，並兼括以限制證人壬○○、戊○○、癸○○、乙○○行動自由及恐嚇脅迫之方式，然此
      為強盜行為之一部分，自不另論以妨害自由罪或恐嚇罪。
（四）被告庚○○、己○○、寅○○與共同被告甲○○、丁○○
      就上開加重強盜取財之犯行間，有犯意聯絡及行為分擔，
      且均已達著手實行階段，自應適用修正後刑法第二十八條
      之規定論以共同正犯。又按以自己共同犯罪之意思，參與
      實施犯罪構成要件以外之行為；或以自己共同犯罪之意思
      ，事先同謀，而由其中一部分人實施犯罪之行為者，均為
      共同正犯；亦即二人以上以共同犯罪之意思，事前同謀，
      推由其中部分之人實施，其未參與實施之共謀者，固為學
      說上所稱之共謀共同正犯，依司法院大法官釋字第一○九
      號解釋，仍成立共同正犯（大法官會議第一○九號解釋及
      最高法院九十三年度臺上字第一二六○號判決意旨參照）
      。就犯罪事實欄四、（二）部分，雖係由共同被告甲○○
      至提款機提領證人癸○○金錢，實施不正方法而由自動付
      款設備取得他人之物之犯行，惟由共同被告甲○○、丁○○及被告庚○○、己○○、寅○○取得證人癸○○之前開
      金融卡過程，及事前同謀推由共同被告甲○○持該金融卡
      提領金錢，乃至事後會合朋分花用等情觀之，被告庚○○
      、己○○、寅○○與共同被告丁○○顯均係以自己共同犯
      罪之意思參與此部分犯行，其等五人自均為共同正犯。
（五）被告庚○○、己○○、寅○○就以不正方法由自動付款設
      備取得他人之物之犯行部分，因共同被告甲○○係先後三
      次自提款機提領證人癸○○所有之各二萬元、二萬元、一
      萬二千元，其提領金錢雖有數次，惟其時間緊密，侵害同
      一法益，依一般社會觀念，在刑法評價上，應視為數次之
      接續實施，為包括一罪之接續犯。
（六）被告庚○○、己○○、寅○○所犯二次加重強盜取財罪，
      一為在九十四年十二月間某日，一為在九十四年十二月三
      十日，犯罪時間緊接，犯罪構成要件相同，顯基於概括犯
      意為之，應依修正前刑法第五十六條連續犯規定論以加重
      強盜取財一罪，並依法加重其刑。公訴人認為此二罪犯意
      各別，行為互殊，應與分論併罰云云，容有未洽，併此指
      明。
（七）被告庚○○、己○○、寅○○以一加重強取財之行為，同
      時強盜證人戊○○、癸○○之財物既遂、強盜證人乙○○
      未遂，為想像競合犯，應依刑法第五十五條之規定，從一
      犯罪所得價值較高之刑法第三百三十條第一項之加重強盜
      取財既遂罪論處一罪。
（八）被告庚○○、己○○、寅○○強盜取得證人癸○○前開金
      融卡之目的在於冒領存款，則所犯加重強盜取財既遂與以
      不正方法由自動付款設備取得他人之物之二罪間，有方法
      、結果之牽連關係，應依修正前刑法第五十五條之規定，
      從一重依加重強盜取財罪處斷。
（九）被告己○○此部分犯行，係在其九十三年六月十一日執行
      完畢後，被告寅○○此部分犯行，係在其九十三年五月十
      六日執行完畢後，其等二人於五年內再故意犯本件有期徒
      刑以上之罪，應依修正後之刑法第四十七條第一項規定，
      均論以累犯，並遞加重其刑。
四、就犯罪事實欄五部分：
（一）按擄人勒贖罪係以意圖勒贖而擄人為構成要件，其犯罪方
      法行為係將被害人置於行為人實力支配之下，予以脅迫，
      其犯罪之目的行為係向被害人或其關係人勒索財物，因之
      ，擄人勒贖罪本質上為妨害自由與強盜之結合，在形式上
      則為妨害自由與恐嚇取財罪之結合，且擄人者，實際上大
      多以若不付贖款即對被擄人加害等詞恫嚇被擄人親友，使
      生畏怖，因而交付贖款；於此，對被擄人或其親友恐嚇之
      妨害自由行為，在觀念上，應被吸收於擄人勒贖行為中，
      不應再論以妨害自由罪（參照最高法院八十九年度臺上字
      第一六○三號判決意旨）。
（二）是核被告庚○○、己○○、寅○○、丁○○就此部分所為
      ，係犯刑法第三百四十七條第一項擄人勒贖罪。
（三）被告庚○○、己○○、寅○○、丁○○就上開擄人勒贖之
      犯行間，有犯意聯絡及行為分擔，且均已達著手實行階段
      ，自應適用修正後刑法第二十八條之規定論以共同正犯。
（四）被告己○○此部分犯行，係在其九十三年六月十一日執行
      完畢後，被告寅○○此部分犯行，係在其九十三年五月十
      六日執行完畢後，其等二人於五年內再故意犯本件有期徒
      刑以上之罪，應依修正後之刑法第四十七條第一項規定，
      均論以累犯，並加重其刑，而法定刑為死刑及無期徒刑部
      分，依刑法第六十四條第一項、第六十五條第一項規定不
      再加重。
（五）被告丁○○前曾於九十年間因違反毒品危害防制條例案件
      ，經本院以九十年度訴字第一八七七號刑事判決分別判處
      有期徒刑十月、四月，定應執行刑為有期徒刑一年，於九
      十年十月八日確定，入監服刑後，於九十二年七月十一日
      假釋付保護管束，迄至九十二年七月十八日假釋期滿未經
      撤銷假釋，其未執行之刑，以已執行論而執行完畢之事實
      ，有臺灣高等法院被告前案紀錄表及臺灣臺中地方法院檢
      察署刑案資料查註紀錄表各一份在卷可佐；而被告丁○○
      行為後，刑法第四十七條關於累犯之規定亦有修正，其於
      五年內即於八十六年九月間某日起再故意犯本件有期徒刑
      以上之罪，不論依修正前之刑法第四十七條，或修正後之
      刑法第四十七條第一項之規定，均構成累犯，對被告丁○○而言，並無有利或不利之情形，自不生新舊法比較之問
      題，應依修正後之刑法第四十七條第一項規定，論以累犯
      ，並加重其刑（參見最高法院九十五年第二十一次刑事庭
      會議決議），而法定刑為死刑及無期徒刑部分，依刑法第
      六十四條第一項、第六十五條第一項規定不再加重。
五、就犯罪事實欄六部分：
（一）核被告庚○○此部分所為，係犯槍砲彈藥刀械管制條例第
      八條第四項之未經許可寄藏可發射子彈具有殺傷力之改造
      手槍罪、同條例第十二條第四項之未經許可寄藏子彈罪。
（二）被告庚○○一行為同時地寄藏改造手槍及子彈，觸犯前述
      二罪名，為想像競合犯，應依刑法第五十五條之規定，從
      一重之槍砲彈藥刀械管制條例第八條第四項之未經許可寄
      藏可發射子彈具有殺傷力之改造手槍罪處斷。
（三）按寄藏與持有，均係將物置於自己實力支配之下，僅寄藏
      必先有他人之持有行為，而後始為之受寄代藏而已，故寄
      藏之受人委託代為保管，其保管之本身，亦屬持有，不過
      ，此之持有係受寄之當然結果。又槍砲彈藥刀械管制條例
      將持有與寄藏為分別處罰之規定，則單純之持有，固不包
      括寄藏，但寄藏之受人委託代為保管，其保管之本身所為
      之持有，既係寄藏之當然結果，法律上自宜僅就寄藏行為
      為包括之評價，不應另就持有予以論罪，最高法院著有七
      十四年臺上字第三四○○號判例意旨可資參照。本案被告
      庚○○係受案外人「老大」之託而代為保管上開手槍、子
      彈，此經被告庚○○於警詢中及本院審理時供承在卷，被
      告庚○○係受寄代藏手槍，而非為自己持有，參照上開最
      高法院判例意旨所示，法律上自宜僅就「寄藏」行為為包
      括之評價，不應另就「持有」予以論罪，附此敘明。
六、就犯罪事實欄七部分：
（一）核被告庚○○此部分所為，係犯毒品危害防制條例第十條
      第一項之施用第一級毒品罪、同條例第十條第二項之施用
      第二級毒品罪。
（二）被告庚○○施用毒品前之持有毒品行為，本應以持有論，
      惟持有後進而施用，其持有之低度行為應被施用之高度行
      為所吸收，故不再另論其持有毒品罪。
（三）被告庚○○所為多次施用第一級毒品海洛因、第二級毒品
      甲基安非他命之行為，時間緊接，所犯構成要件相同，顯
      係基於概括之犯意為之，為連續犯，應依修正前刑法第五
      十六條連續犯之規定，分別論以連續施用第一級毒品、第
      二級毒品一罪，並均加重其刑。
七、綜據上述，被告庚○○所犯上揭共同恐嚇危害安全罪、結夥
    三人以上，攜帶兇器之加重強盜取財罪、連續結夥三人以上
    ，攜帶兇器之加重強盜取財罪、共同擄人勒贖罪、未經許可
    寄藏可發射子彈具有殺傷力之改造手槍罪、連續施用第一級
    毒品罪、連續施用第二級毒品罪；被告己○○所犯上揭結夥
    三人以上，攜帶兇器之加重強盜取財罪、連續結夥三人以上
    ，攜帶兇器之加重強盜取財罪、共同擄人勒贖罪；被告寅○○所犯上揭結夥三人以上，攜帶兇器之加重強盜取財罪、連
    續結夥三人以上，攜帶兇器之加重強盜取財罪、共同擄人勒
    贖罪；被告劉得鑫所犯上揭共同恐嚇危害安全罪、結夥三人
    以上，攜帶兇器之加重強盜取財罪；均犯意各別，行為互殊
    ，應予分論並罰。
八、爰審酌被告庚○○、己○○、寅○○、劉得鑫、曾志成、丁○○均素行不佳，年輕力盛、咸值青壯，被告庚○○、劉得
    鑫、甲○○僅因被告劉得鑫與證人陳明亮間有債務糾紛，不
    思循正當民事途徑解決債務問題，竟圖憑藉私力，夥同數人
    以言語恐嚇之方式，令證人陳明亮屈服請求其父親代為清償
    ，其蔑視法治，對社會造成錯誤示範，實不足取；又被告曾
    志成不明被告庚○○與證人沈自強間之關係，竟尋協商及訴
    訟以外之方式，以非法方法剝奪證人沈自強之行動自由，造
    成證人沈自強精神上之痛苦；又被告庚○○、己○○、寅○○不思以正當方法賺取財物，為貪取不法利益，以結夥達並
    攜帶兇器之方式強盜他人財物圖不勞而獲，或以警用鐵質甩
    棒傷害證人沈自強之頭部，或以脅迫證人壬○○之方式，或
    以膠帶、手銬矇住、銬住證人戊○○、乙○○雙眼及雙手暨
    綑綁之激烈手段，遂行前揭加重強盜取財犯行，除均對證人
    沈自強、壬○○、戊○○、癸○○造成財產上損害外，亦對
    其等生命、身體造成高危險性，並使其等心裡蒙受恐懼陰影
    ，影響社會秩序甚鉅，又由自動付款設備冒領他人存款之行
    為，更進一步造成證人戊○○、癸○○財產損害之擴大，亦
    足影響正常之交易秩序，暨被告庚○○、己○○、寅○○、
    劉得鑫迄今仍未賠償證人沈自強，及被告庚○○、己○○、
    寅○○迄未賠償證人壬○○、戊○○、癸○○損害；另被告
    庚○○、己○○、寅○○、丁○○以擄人勒贖方式，以持兇
    器毆打證人壬○○，圖思賺得不法財富，犯罪手段均至非平
    和；又被告庚○○無視法律之禁止，無故寄藏上開可發射子
    彈具有殺傷力之改造手槍及子彈，且寄藏之時間非短，對於
    社會治安及人民安居樂業之期待均生重大威脅，又於經強制
    戒治後，仍不知戒惕，一再施用第一級、第二級毒品，無視
    於毒品對於自身健康之戕害及國家對於杜絕毒品犯罪之禁令
    ，不知戒除惡習，惡性均非輕，不可寬縱，再兼衡酌被告庚○○、寅○○猶否認對證人壬○○加重強盜取財、擄人勒贖
    ，被告己○○否認對證人沈自強、壬○○加重強盜取財及對
    證人壬○○擄人勒贖，被告丁○○否認對證人壬○○擄人勒
    贖，仍心存僥倖，惟姑念被告庚○○、劉得鑫、甲○○對於
    恐嚇危害安全罪，被告庚○○、劉得鑫、寅○○對於證人沈
    自強加重強盜取財罪，被告庚○○、己○○、寅○○對於證
    人戊○○、癸○○、乙○○加重強盜罪、被告庚○○對於非
    法持有槍、彈罪、施用第一級、第二級毒品罪，犯後坦承犯
    行等一切情狀，分別量處如主文所示之刑，並依修正前刑法
    第五十一條第五款規定，就被告庚○○、己○○、寅○○、
    劉得鑫部分定應執行刑，以示懲儆。
九、再被告甲○○行為後，刑法第四十一條第一項前段亦有修正
    ，被告甲○○行為時，依修正前刑法第四十一條第一項前段
    、罰金罰鍰提高標準條例第二條（現已刪除）之規定，有期
    徒刑、拘役易科罰金之折算標準，原以銀元一百元、二百元
    、三百元折算一日，經折算為新臺幣後，應以新臺幣三百元
    、六百元、九百元折算一日，而刑法第四十一條第一項前段
    修正後，則規定為以新臺幣一千元、二千元或三千元折算一
    日，此因屬科刑規範事項之變更，其折算標準為裁判時所應
    諭知，自有就新舊法規定比較之必要，經比較新舊法結果，
    以被告甲○○行為時關於易科罰金之規定，較有利於被告甲○○〔按定易科罰金之折算標準，係屬科刑規範事項，非屬
    最高法院九十五年五月二十三日九十五年第八次刑庭會議決
    議第一、（四）則所定，比較新舊法應就罪刑有關之共犯、
    未遂犯、想像競合犯、牽連犯、連續犯、結合犯，以及累犯
    加重、自首減輕暨其他法定加減原因（如身分加減）與加減
    例等一切情形，綜其全部罪刑之結果而為比較之情形，其既
    非屬法律適用之情形，即無與之綜合比較之適用，附此敘明
    〕，故本案應依修正前刑法第四十一條第一項前段及修正刪
    除前罰金罰鍰提高標準條例第二條之規定，對被告甲○○諭
    知易科罰金之折算標準。
十、再被告庚○○行為後，刑法第四十二條亦有修正，被告庚○○行為時之修正前刑法第四十二條第二項前段規定：「易服
    勞役以一元以上三元以下折算一日。」，又被告行為時之易
    服勞役折算標準，依修正前罰金罰鍰提高標準條例第二條（
    現已刪除）之規定，就其原定數額提高為一百倍折算一日，
    則被告行為時之易服勞役折算標準，最高應以銀元三百元折
    算一日，經折算為新臺幣後，應以新臺幣九百元折算為一日
    ，且易服勞役期限「不得逾六月」。惟被告庚○○行為後之
    修正刑法第四十二條第三項前段規定：「易服勞役以新臺幣
    一千元、二千元或三千元折算一日。」，而易服勞役期限則
    提高為「不得逾一年」，是易服勞役折算結果若未逾六月，
    應以修正後之規定較有利於被告庚○○，但如宣告之罰金刑
    易服勞役期間逾六個月時，則適用修正前刑法第四十二條第
    三項之規定〔見臺灣高等法院暨所屬法院九十五年法律座談
    會刑事類提案第六號結論；又按定易服勞役之折算標準，係
    屬科刑規範事項，非屬最高法院九十五年五月二十三日九十
    五年第八次刑庭會議決議第一、（四）則所定，比較新舊法
    應就罪刑有關之共犯、未遂犯、想像競合犯、牽連犯、連續
    犯、結合犯，以及累犯加重、自首減輕暨其他法定加減原因
    （如身分加減）與加減例等一切情形，綜其全部罪刑之結果
    而為比較之情形，其既非屬法律適用之情形，即無與之綜合
    比較之適用，附此敘明〕。故本案關於被告庚○○所犯未經
    許可寄藏可發射子彈具有殺傷力之改造手槍罪部分，應依修
    正後之刑法第四十二條第三項前段規定，諭知易服勞役之折
    算標準。
十一、又中華民國九十六年罪犯減刑條例業於九十六年七月四日
      公布，並於九十六年七月十六日施行，該條例第二條、第
      三條第一項第四款、第六條分別明文規定：「犯罪在中華
      民國九十六年四月二十四日以前者，除本條例另有規定外
      ，依下列規定減刑：三、有期徒刑、拘役或罰金，減其刑
      期或金額二分之一」；「下列各罪，經宣告死刑、無期徒
      刑或逾有期徒刑一年六月之刑者，不予減刑：‧‧‧十五
      、‧‧‧第三百三十條‧‧‧。」；「對於第三條所定不
      予減刑而未發覺之罪，於本條例施行前至施行之日起三個
      月內自首而受裁判者，依第二條第一項規定予以減刑」，
      再參以該條例第六條規定「施行前至」四字係立法委員於
      該條例審議中進行協商時，以自首係對犯罪行為之懺悔，
      又自首行為足以減少司法資源之浪費，為鼓勵自首，不因
      自首係在減刑條例施行前、後而有異，若將減刑條例施行
      前之自首排除於減刑適用之外，有失公允等情而增列（立
      法院公報第九六卷第五六期院會紀錄參照），再由立法通
      過之法條條文解釋，該條文既定「於本條例施行前至施行
      之日起三個月內自首」，僅規定：「於本條例施行前」，
      並無始期之限制，則在該條例施行前自首而受裁判，自應
      有該條例第六條規定之適用（參見最高法院九十六年度臺
      抗字第四三七號刑事裁定）。則本案被告庚○○所犯刑法
      第三百零五條、毒品危害防制條例第十條第一項、第二項
      之罪，被告劉得鑫所犯刑法第三百零五條之罪，被告曾志
      成所犯刑法第三百零二條第一項之罪，被告甲○○所犯刑
      法第三百零五條之罪，犯罪時間均係在九十六年四月二十
      四日以前，合於中華民國九十六年罪犯減刑條例第二條第
      一項第三款所定減刑條件，且無同條例第三條規定不應減
      刑之情事，自應依法減輕其宣告刑二分之一，並就被告甲○○減刑後有期徒刑，依修正前刑法第四十一條第一項前
      段及修正刪除前罰金罰鍰提高標準條例第二條之規定諭知
      易科罰金之折算標準；另被告劉得鑫所犯刑法第三百三十
      條第一項之罪，雖宣告刑因逾一年六月，係屬中華民國九
      十六年罪犯減刑條例第三條所定不予減刑之罪，惟被告劉
      得鑫此部分之犯行係屬未發覺之罪而於中華民國九十六年
      罪犯減刑條例施行前自首，故依前開規定，本院應就該罪
      減其宣告刑之二分之一；並就被告庚○○部分依該條例第
      十一條規定定其應執行刑，就被告劉得鑫部分依該條例第
      十條第一項規定定其應執行刑。
十二、沒收部分：
（一）按共同正犯因相互間利用他人之行為，以遂行其犯意之實
      現，本於責任共同之原則，有關沒收部分，對於共犯間供
      犯罪所用之物，自均應為沒收之諭知。經查，共同被告甲○○於九十五年一月十四日經警查獲時，扣案之烏茲玩具
      衝鋒槍一枝（含彈匣一個）、ＭＰ４玩具衝鋒槍一枝（含
      彈匣一個）、電擊棒一支及瓦斯鋼瓶一個（係供裝置於上
      開烏茲玩具衝鋒槍上之物）；及共同被告丁○○於九十五
      年二月十一日經警查獲時，扣案之手銬二副、伸縮警棍一
      支及瓦斯鋼瓶一個（係供裝置於前開烏茲玩具衝鋒槍上之
      物），係共同被告丁○○所有供犯對證人戊○○、癸○○
      、乙○○犯加重強盜取財行為所用之物，業據共同被告甲○○、丁○○於本院另案九十五年度訴字第九二九號刑事
      案件審理時供承在卷，並經被告庚○○、己○○、寅○○
      所不爭執，依前開說明，爰依刑法第三十八條第一項第二
      款之規定，於諭知被告庚○○、己○○、寅○○之主刑時
      ，均一併宣告沒收。
（二）按槍砲、彈藥，包括其主要組成零件，槍砲彈藥刀械管制
      條例第四條第二項前段定有明文。又彈匣係手槍之配件，
      屬槍枝構造之一部分，與手槍同屬違禁物，自應依刑法第
      三十八條第一項第一款規定沒收（參見最高法院八七七年
      度臺上字第一七八號判決）。被告庚○○於九十五年五月
      十日帶同警方前往臺中市○○區○○路、光明路口所查扣
      之仿WALTHER廠PPK/S型半自動手槍製造換發土造金屬槍管
      而成之改造手槍一枝（槍枝管制編號000000000
      0，含彈匣一個），依槍砲彈藥刀械管制條例第五條之一
      之規定，非經中央主管機關許可，不得製造、販賣、運輸
      、轉讓、出租、出借、持有、寄藏或陳列，均係違禁物，
      不問屬於犯人與否，應依刑法第三十八條第一項第一款規
      定，於諭知被告庚○○所犯之槍砲彈藥刀械管制條例之主
      刑時，予以宣告沒收。
（三）被告庚○○於九十五年四月十九日為警拘獲時，扣案之第
      一級毒品海洛因十包（合計淨重四十點七五公克，包裝重
      七點零九公克）、第二級毒品甲基安非他命二包（含袋重
      分別為一點一公克、零點八公克），為毒品，又上開毒品
      之包裝，因有第一級毒品海洛因殘留而無法析離，應整體
      視為毒品，均依毒品危害防制條例第十八條第一項規定，
      於諭知被告庚○○所犯之施用第一級、第二級毒品之主刑
      時，分別予以宣告沒收銷燬之；扣案之海洛因殘渣袋四十
      個、空夾鏈袋二十一包、葡萄糖二包、葡萄糖一罐、油壓
      鑄模機一臺、貴夫人食品調製機一臺，為被告庚○○所有
      供其施用第一級毒品犯罪所用之物，扣案之玻璃球一個，
      為被告庚○○所有供其施用第二級毒品犯罪所用之物，扣
      案之電子磅秤一臺、藥鏟一支，為被告庚○○所有供其施
      用第一級、第二級毒品所用之物，業據被告庚○○供陳在
      卷，爰依刑法第三十八條第一項第二款規定，分別於諭知
      被告庚○○所犯之施用第一級、第二級毒品之主刑時，予
      以宣告沒收。
（四）至供對證人戊○○、癸○○、乙○○強盜取財犯行時所用
      之未扣案膠帶一捲，雖屬共同被告甲○○所購得，為共同
      被告甲○○所有之物，惟已經共同被告甲○○丟棄等情，
      亦據共同被告甲○○於本院另案九十五年度訴字第九二九
      號刑事案件陳明在卷，此雖係共同被告甲○○所有供與被
      告庚○○、己○○、寅○○及共同被告丁○○共對證人戊○○、癸○○、乙○○犯罪所用之物，然未據扣案，恐將
      來執行困難，爰不另為沒收之諭知。
（五）另於九十五年四月十九日拘獲被告庚○○時，所扣得證人
      陳明亮汽車駕駛執照一枚，為被告庚○○對證人陳明亮犯
      恐嚇危害安全罪時所取得之物，業據被告庚○○於警詢時
      供承在卷，非屬被告庚○○所有，自不得為沒收之諭知。
（六）至於九十五年五月十日扣案之子彈一顆，因囑託內政部警
      政署刑事警察局鑑驗試射擊發，僅餘彈殼，而不再具有殺
      傷力，即失其違禁物之性質，本院認無依刑法第三十八條
      第一項第二款規定職權宣告沒收之必要，爰不為沒收之宣
      告。
（七）另被告甲○○於九十五年一月十四日為警查獲時，經警扣
      得之信號發射器一支、Ｘ九─七六五七號車牌二面、行動
      電話一支（ＮＯＫＩＡ廠牌）及黑色運動短褲一件；被告
      丁○○於九十五年二月十一日為警查獲時，經警扣得之疑
      似手榴彈二枚、手銬一副、電擊棒二支、行動電話三支（
      其中ＮＯＫＩＡ廠牌二支、ＷＩＮＩＩ廠牌一支）、安全
      帽一頂、改造子彈一顆、鴨舌帽一頂、西瓜刀一支、注射
      針筒一支、玻璃球管一支、塑膠吸管一支、尼龍繩一包、
      望遠鏡一支、手提箱一個、側背包一個、棒球棍三支、上
      衣五件、褲子一件及發票三張；被告寅○○於九十五年四
      月十一日為警拘獲時，經警扣得之行動電話二支（其中Ｎ
      ＯＫＩＡ廠牌一支、國際牌廠牌一支）；被告庚○○於九
      十五年二月十一日為警拘獲時，經警扣得之案外人趙燕鈴
      身分證一枚、行動電話四支（其中ＭＯＴＯＲＯＬＡ廠牌
      一支、ＮＯＫＩＡ廠牌三支）、不具殺傷力之模擬槍一枝
      （槍枝管制編號0000000000）、不具殺傷力之
      鎮暴槍一枝（槍枝管制編號0000000000）、不
      具殺傷力之橡膠子彈二包計一百九十五顆、不具殺傷力之
      鋼珠一包、瓦斯鋼管十七支，均非供本案犯罪所用之物，
      業據被告甲○○、丁○○、寅○○、庚○○陳明在卷，亦
      無其他積極證據證明與本案所有犯罪確有關聯，又上開烏
      茲玩具衝鋒槍、ＭＰ４玩具衝鋒槍均不具殺傷力，非屬槍
      砲彈藥刀械管制條例規定之槍枝，有如前述，而未經鑑驗
      之前開信號發射器一支、疑似手榴彈二枚及改造子彈一顆
      ，縱有另涉犯違反槍砲彈藥刀械管制條例規定之可能，惟
      此與本案既無裁判上一罪關係，且未據公訴人起訴，本院
      除無從併予審酌外，且屬被告是否另涉他案犯罪之重要證
      據，是均不為沒收之諭知，並應由檢察官另為適法之處理
      ，附此敘明。
乙、被告甲○○、丁○○被訴對證人壬○○加重強盜免訴部分：
壹、公訴人追加起訴意旨另以：共同被告庚○○、己○○、寅○○與被告甲○○、丁○○，認證人壬○○有販賣毒品行為，
    且身上時有諸多現金，竟共同意圖為自己不法之所有，基於
    結夥三人、攜帶兇器強盜他人財物之犯意聯絡，於九十四年
    十二月間某日，由共同被告庚○○駕駛其指示被告丁○○租
    用自祥龍租賃汽車公司之ＣＲＶ休旅車載共同被告己○○、
    寅○○及被告甲○○、丁○○，前往臺中市○○區○○路與
    河南路口，並分持持球棒、電擊棒等客觀上足為兇器之物，
    在證人壬○○租屋處外守候，嗣因證人壬○○之友人甫自上
    開處所離去，共同被告庚○○、己○○、寅○○及被告甲○○、丁○○即趁機侵入證人壬○○租屋處，並由被告甲○○
    、丁○○先持球棒先行毆打證人壬○○，將其打到頭破血流
    （傷害部分未據告訴，並已逾告訴期間）之強暴脅迫方式，
    致其不能抵抗後，強迫其向證人子○○借款十五萬元（追加
    起訴及併辦意旨書誤載為十七萬元）交付，因認被告甲○○
    、丁○○此部分之行為，係涉犯刑法第三百三十條第一項之
    加重強盜取財行為云云。
貳、按案件曾經判決確定者，應諭知免訴之判決，刑事訴訟法第
    三百零二條第一款定有明文。又訴訟上所謂一事不再理之原
    則，關於實質上一罪或裁判上一罪，亦均有其適用，最高法
    院六十年臺非字第七七號著有判例可資參照。復以，案件曾
    經判決確定者，應為免訴之判決，係以同一案件已經法院為
    實體上之確定判決，該被告應否受刑事制裁，既因前次判決
    而確定，不能更為其他有罪或無罪之實體上裁判，此項原則
    ，關於實質上一罪或裁判上一罪，其一部事實已經判決確定
    者，對於構成一罪之其他部分，亦均應適用，但此種事實係
    因審判不可分之關係，在審理事實之法院就全部犯罪事實，
    依刑事訴訟法第二百六十七條規定，本應予以審判，故其確
    定判決之既判力自應及於全部之犯罪事實。再按，連續犯之
    構成以行為者基於概括之犯意，反覆連續為數行為而觸犯同
    一之罪名為要件，是二個以上之多數行為，如係出於概括之
    犯意反覆為之，而觸犯同一之罪名，即為連續犯，苟行為者
    多次犯行確係出於概括之犯意，而反覆為之，觸犯同一罪名
    ，即可成立連續犯（最高法院九十年度臺非字第二四三號判
    決要旨可供參照）。
、經查，被告甲○○、丁○○曾被訴與共同被告庚○○、己○○、寅○○於九十四年十二月三十日共同對證人戊○○、癸○○、乙○○為加重強盜取財之犯行，經本院於九十五年七
    月二十一日以九十五年度訴字第九二九號刑事判決各判處有
    期徒刑八年六月、八年八月，並已確定在案，有該案刑事判
    決書一份及被告甲○○、丁○○之臺灣高等法院被告前案紀
    錄表、臺灣臺中地方法院檢察署刑案資料查註紀錄表各二份
    在卷可稽；而被告甲○○、丁○○被追加起訴本案與共同被
    告庚○○、己○○、寅○○共同對證人壬○○加重強盜取財
    之犯罪時間為九十四年十二月間某日，可見二案之犯罪時間
    緊接，犯罪構成要件相同；且被告甲○○於本院九十六年十
    月一日審理時供陳：其自九十三年間與庚○○認識後，若有
    發生跟人打架、吵架要相挺時，其會與庚○○一起去等語，
    被告丁○○於本院同日審理時亦供述：其於九十四年間透過
    甲○○認識庚○○後，若有需要相挺之事，就會一起去做等
    語明確，益徵被告甲○○、丁○○就上開二案應係基於概括
    犯意反覆為之。
肆、又被告甲○○、丁○○行為後，刑法業已修正公布，並自九
    十五年七月一日施行。按行為後法律有變更者，適用行為時
    之法律，但行為後之法律有利於行為人者，適用最有利於行
    為人之法律，修正後即現行刑法第二條第一項定有明文。而
    修正前刑法第五十六條連續犯之規定，業經刪除，是於新法
    施行後，被告甲○○、丁○○前開二次加重強盜取財之犯罪
    行為，即須分論併罰，此刪除雖非犯罪構成要件之變更，但
    顯已影響行為人刑罰之法律效果，自屬法律有變更，依新法
    第二條第一項規定，經比較新、舊法結果，應適用較有利於
    被告甲○○、丁○○之行為時法律即修正前刑法第五十六條
    規定，論以連續犯。綜上，被告甲○○、丁○○對於證人壬○○犯加重強盜取財罪之發生時點，既在本院九十五年度訴
    字第九二九號刑事案件宣示判決前，且本院九十五年度訴字
    第九二九號刑事判決業已確定，是其確定判決效力自及於追
    加起訴之本案，依上開法條規定及說明，自應就此部分諭知
    被告甲○○、丁○○免訴之判決。
丙、被告庚○○、甲○○被訴對證人康華忠、陳彥達加重強盜無
    罪部分：
壹、公訴人追加起訴意旨另以：於九十四年十二月二十八日晚間
    八時二十分許，被告庚○○、甲○○及其他年籍不詳之成年
    男子者共五人，駕駛黑色車號不詳之ＢＭＷ廠自用小客車行
    經臺中市○區○○路八八號前時，發現證人康華忠騎乘機車
    後載證人陳彥達行經該處，竟共同意圖為自己不法之所有，
    基於結夥三人強盜他人財物之犯意聯絡，以駕車將機車欄下
    之方式堵住證人康華忠、陳彥達之行進方向，並下車喝令證
    人康華忠、陳彥達二人將身上財物交出，並以：如不交出即
    要拿槍等危害生命、身體安全之言詞恫嚇證人康華忠、陳彥
    達，並開始加以毆打、搜身（傷害部分未據告訴），並強將
    證人康華忠所有之五十元及鑰匙取走，因認被告庚○○、甲○○此部分之行為，係涉犯刑法第三百三十條第一項之加重
    強盜取財行為云云。
貳、證據能力之說明：
（一）按被告以外之人於審判外之言詞或書面陳述，係傳聞證據
      ，除有例外規定外，原則上並無證據能力，刑事訴訟法第
      一百五十九條第一項定有明文。本件證人陳彥達乃為被告
      以外之人，於警詢所為之陳述，屬被告以外之人於審判外
      之嚴詞陳述，被告庚○○之選任辯護人既否認證人陳彥達
      於警詢時之陳述有證據能力，參以證人陳彥達於警詢之陳
      述並無刑事訴訟法第一百五十九條之三各款所列之情形，
      亦未具有較可信之特別情況，且為證據犯罪事實存否所必
      要，揆諸前開說明，就被告庚○○部分應無證據能力。
（二）次按證人不能到場或有其他必要情形，得於聽取當事人及
      辯護人之意見後，就其所在或於其所在地法院訊問之；司
      法警察官或司法警察因調查犯罪嫌疑人犯罪情形及蒐集證
      據之必要，得使用通知書通知證人到場詢問；第一百七十
      七條第一項之規定，於前項證人之通知及詢問準用之；又
      被告以外之人於審判中有下列情形之一，其於檢察事務官
      、司法警察官或司法警察調查中所為之陳述，經證明具有
      可信之特別情況，且為證明犯罪事實之存否所必要者，得
      為證據：三、滯留國外或所在不明而無法傳喚或傳喚不到
      者，刑事訴訟法第一百七十七條第一項、第一百九十六條
      之一、第一百五十九條之三第三款分別定有明文。經查，
      被告庚○○之選任辯護人於本院九十六年七月二十五日行
      準備程序時，及被告甲○○之指定辯護人於本院九十六年
      十月一日審理時，均否認證人康華忠於九十四年十二月十
      八日、九十五年一月十九日警詢時之陳述有證據能力，然
      審之本院分別於九十六年九月十三日、九十六年十月一日
      傳喚證人康華忠，證人康華忠均以在中國大陸就醫為由未
      返台應訊，且經本院定於九十六年十月一日拘提證人康華
      忠也未獲，此有證人康華忠之妹妹康雅梅於九十六年九月
      三日所遞刑事呈報狀附東莞市新涌醫院疾病證明書、於九
      十六年九月二十八日所遞刑事呈報狀附東莞市新涌醫院住
      院證明書各一份及拘提報告書一份存卷可證，且證人康華
      忠於九十五年一月十九日警詢筆錄，係因證人康華忠在中
      國大陸工作，警方以電話訊問製作筆錄，再以傳真方式給
      證人康華忠確認無誤後簽名，符合刑事訴訟法第一百七十
      七條第一項、第一百九十六條之一之規定，再衡之證人康
      華忠現有滯留國外之情形，其先前於九十四年十二月十八
      日、九十五年一月十九日警詢時所為之陳述，具有可信之
      特別情況，且為證明犯罪事實之存否所必要，自得例外地
      認為均具有證據能力。
、按犯罪事實應依證據認定之，無證據不得認定犯罪事實；又
    不能證明被告犯罪者，應諭知無罪之判決，刑事訴訟法第一
    百五十四條第二項、第三百零一條第一項分別定有明文。次
    按所謂認定犯罪事實之證據，係指足以認定被告確有犯罪行
    為之積極證據而言，該項證據自須適合於被告犯罪事實之認
    定，始得採為斷罪之資料；又事實之認定，應憑證據，如未
    能發現相當確實證據，或證據不足以證明，自不能以推測或
    擬制之方法，以為裁判之基礎；又認定犯罪事實所憑之證據
    ，無論係直接證據或間接證據，其為訴訟上之證明，須於通
    常一般之人均不致有所懷疑，而得確信其為真實之程度者，
    始得據為有罪之認定，倘其證明尚未達到此一程度，而有合
    理之懷疑存在，復無其他調查途徑可尋，法院即應為無罪之
    判決，最高法院二十九年上字第三一○五號、四十年臺上字
    第八六號、七十六年臺上字第四九八六號判例著有明文。
肆、公訴人認被告庚○○、甲○○涉有對證人康華忠、陳彥達為
    加重強盜取財罪嫌，無非係以證人康華忠、陳彥達於警詢時
    之指述，為其主要依據。訊據被告庚○○、甲○○均否認有
    何對證人康華忠、陳彥達為加重強盜取財之犯行，均辯稱：
    其沒有於九十四年十二月二十八日在臺中市○區○○路八八
    號前以結夥三人以上攜帶兇器之方式對康華忠、陳彥達強盜
    等語。
伍、經查：
（一）證人康華忠於九十四年十二月十八日警詢時，僅指出歹徒
      的性別為男，年齡約三十歲，並未指出歹徒相貌及體型之
      特徵；而於九十五年一月十九日警詢時，警方雖以電子信
      箱傳真四張歹徒照片供指認，而經證人康華忠指出其中相
      片第一張之被告甲○○及第四張之被告庚○○，然該次之
      警詢筆錄，並未將證人康華忠所指認之照片附卷以供本院
      審核，本院自無從判斷警方提供證人康華忠指認照片之程
      序是否正當及正確，是縱證人康華忠於九十五年一月十九
      日以照片指認被告庚○○、甲○○為強盜其之歹徒之一，
      亦難以此使本院得以遽認被告庚○○、甲○○即為該次加
      重強盜取財犯行之行為人之一。
（二）證人陳彥達於本院九十六年九月十三日審理時到院證述：
      案發當天其沒有製作警詢筆錄，之後其因毒品案件入監服
      刑，警察至臺灣臺中監獄製作警詢筆錄一次，其在製作警
      詢筆錄時頭昏昏的，對於案發過程記不清楚，警察拿了三
      、四張照片讓其指認，叫其隨便指認一個，並說很多案件
      都有其指認照片的那個人，所以叫其指認甲○○，其就指
      認甲○○，於九十四年十二月十八日在臺中市○區○○街
      八八號發生的事情，在現場應該沒有庚○○、甲○○（見
      本院卷三第一四二、一四三頁）等語明確，則由證人陳彥
      達於本院審理時之證詞，並無法證明被告庚○○、甲○○
      有參與對證人康華忠、陳彥達加重強盜取財之犯行。
（三）綜上所述，依證人康華忠、陳彥達之證詞，尚無法資為對
      被告庚○○、甲○○不利之認定。從而，公訴人所提出之
      證據方法，仍無法證明被告庚○○、甲○○有於上開時、
      地對證人康華忠、陳彥達為加重強盜取財之罪嫌，此外，
      本院復查無其他任何積極證據足以證明被告庚○○、甲○○涉有公訴人所指之對證人康華忠、陳彥達加重強盜取財
      之犯行，既不能證明被告庚○○、甲○○此部分之犯罪，
      自應就此部分為被告庚○○、甲○○無罪之諭知，以免冤
      抑。
丁、至於起訴書第三至四頁關於犯罪事實欄二、原尚列有「2.九
    十五年二月十一日二時十分許，經警在臺中市○○路安順飯
    店前，欲攔下庚○○、丁○○所乘坐之八二○五─ＮＣ號自
    用小客車之際，庚○○另行起意駕駛該車衝撞警方偵防車逃
    逸，嗣經警對空鳴槍並鳴警笛追逐，庚○○持不明槍枝在臺
    中市○○○路上對警射擊三次，並於臺中市○○路路段丟擲
    疑似手榴彈之物，再於臺中市○村路○○○○街路口處附近
    棄車逃逸，嗣於同日三時許，丁○○在臺中市○○○路○段
    六四之四號金錢豹酒店停車場為警查獲，並帶同警方而在棄
    置之八二○五─ＮＣ號自用小客車內，扣得供本案前揭犯行
    所用之前開手銬二副、伸縮警棍一支、瓦斯鋼瓶一個，並另
    扣得疑似手榴彈三枚、手銬一副、電擊棒二支、行動電話三
    支（其中ＮＯＫＩＡ廠牌二支、ＷＩＮＩＩ廠牌一支）、安
    全帽一頂、改造子彈一顆、鴨舌帽一頂、西瓜刀一支、注射
    針筒一支、玻璃球管一支、塑膠吸管一支、尼龍繩一包、望
    遠鏡一支、手提箱一個、側背包一個，而查悉上情。」之記
    載，然此部分之犯罪事實，業據到庭實行公訴之檢察官於九
    十六年四月二十六日當庭刪除，本院即不再審究，併此敘明
    。
據上論斷，應依刑事訴訟法第二百九十九條第一項前段、第三百
條、第三百零二條第一款、第三百零一條第一項，槍砲彈藥刀械
管制條例第八條第四項、第十二條第四項，毒品危害防制條例第
十條第一項、第二項、第十八條第一項前段，刑法第十一條、刑
法第二條第一項前段、第二十八條、（修正前）第五十六條、第
三百零五條、第三百三十條第一項、第二項、第三百零二條第一
項、第三百三十九條之二第一項、第三百四十七條第一項、（修
正前）第三十三條第五款、（修正前）第五十五條、第五十五條
、（修正前）第六十二條、第四十七條第一項、（修正前）第四
十一條第一項前段、第四十二條第三項前段、第三十八條第一項
第一款、第二款、（修正前）第五十一條第五款，罰金罰鍰提高
標準條例第一條前段、（修正前）第二條，中華民國九十六年罪
犯減刑條例第二條第一項第三款、第六條、第七條、第十條第一
項、第十一條，判決如主文。
本案經檢察官辛○○到庭執行職務。
中　　華　　民　　國　　96　　年　　10　　月　　25　　日
                  刑事第九庭    審判長法  官　周瑞芬
                                      法  官　莊秋燕
                                      法  官　余德正
以上正本證明與原本無異。
如不服本判決，應於送達後十日內向本院提出上訴狀（須附繕本
），上訴於臺灣高等法院臺中分院。
上訴書狀如未敘述理由，應於上訴期間屆滿後二十日內補提理由
書於本院。
                                      書記官　何俞瑩
中　　華　　民　　國　　96　　年　　10　　月　　25　　日
附錄本案論罪科刑法條
刑法第三百零五條：
  以加害生命、身體、自由、名譽、財產之事，恐嚇他人致生危
  害於安全者，處二年以下有期徒刑、拘役或三百元以下罰金。
刑法第三百三十條：
  犯強盜罪而有第三百二十一條第一項各款情形之一者，處七年
  以上有期徒刑。
  前項之未遂犯罰之。
刑法第三百零二條：
  私行拘禁或以其他非法方法，剝奪人之行動自由者，處五年以
  下有期徒刑、拘役或三百元以下罰金。
  因而致人於死者，處無期徒刑或七年以上有期徒刑，致重傷者
  ，處三年以上十年以下有期徒刑。
  第一項之未遂犯罰之。
刑法第三百三十九條之二：
  意圖為自己或第三人不法之所有，以不正方法由自動付款設備
  取得他人之物者，處三年以下有期徒刑、拘役或一萬元以下罰
  金。
  以前項方法得財產上不法之利益或使第三人得之者，亦同。
刑法第三百四十七條：
  意圖勒贖而擄人者，處死刑、無期徒刑或七年以上有期徒刑。
  因而致人於死者，處死刑、無期徒刑或十二年以上有期徒刑；
  致重傷者，處死刑、無期徒刑或十年以上有期徒刑。
  第一項之未遂犯罰之。
  預備犯第一項之罪者，處二年以下有期徒刑。
  犯第一項之罪，未經取贖而釋放被害人者，減輕其刑；取贖後
  而釋放被害人者，得減輕其刑。
槍砲彈藥刀械管制條例第八條：
  未經許可，製造、販賣或運輸鋼筆槍、瓦斯槍、麻醉槍、獵槍
  、空氣槍或第四條第一項第一款所定其他可發射金屬或子彈具
  有殺傷力之各式槍砲者，處無期徒刑或五年以上有期徒刑，併
  科新臺幣一千萬元以下罰金。
  未經許可，轉讓、出租或出借前項所列槍枝者，處五年以上有
  期徒刑，併科新臺幣一千萬元以下罰金。
  意圖供自己或他人犯罪之用，而犯前二項之罪者，處無期徒刑
  或七年以上有期徒刑，併科新臺幣一千萬元以下罰金。
  未經許可，持有、寄藏或意圖販賣而陳列第一項所列槍枝者，
  處三年以上十年以下有期徒刑，併科新臺幣七百萬元以下罰金
  。
  第一項至第三項之未遂犯罰之。
槍砲彈藥刀械管制條例第十二條：
  未經許可，製造、販賣或運輸子彈者，處一年以上七年以下有
  期徒刑，併科新臺幣五百萬元以下罰金。
  未經許可，轉讓、出租或出借子彈者，處六月以上五年以下有
  期徒刑，併科新臺幣三百萬元以下罰金。
  意圖供自己或他人犯罪之用，而犯前二項之罪者，處三年以上
  十年以下有期徒刑，併科新臺幣七百萬元以下罰金。
  未經許可，持有、寄藏或意圖販賣而陳列子彈者，處五年以下
  有期徒刑，併科新臺幣三百萬元以下罰金。
  第一項至第三項之未遂犯罰之。
毒品危害防制條例第十條：
  施用第一級毒品者，處六月以上五年以下有期徒刑。
  施用第二級毒品者，處三年以下有期徒刑。
